---
title: "Untitled"
author: "Héloïse CALZAN"
date: "08/03/2022"
output: html_document
---

```{r setup, include=FALSE}
knitr::opts_chunk$set(echo = TRUE)
```

```{r, include=FALSE}
#espace de travail
setwd("E:\\github\\travail_github\\Stage_M2_Calzan")

#librairie
library(readr)
library(ggplot2)
library(lmtest)
library(lme4)
library(car)
library(nlme)
library(dplyr)
library(tidyverse)
library(EnvStats)
library(outliers)
library(effects)
```

*importation tableau*
```{r}
#tableau_donnees_3 <- read.csv("tableau_donnees_filtrees_3.csv", header = TRUE, sep = ";",  na ="NA", stringsAsFactors = FALSE)
tableau_sp_cohorte <- read.csv("table_cohorte_procedure_selection_1.csv", header = TRUE, sep = ",",  na ="NA", stringsAsFactors = FALSE)
```

explorations des tableaux
```{r, include=FALSE}
#tableau_sp_cohorte
summary(tableau_sp_cohorte)
sapply(tableau_sp_cohorte,FUN=function(el) sum(is.na(el)))
sapply(tableau_sp_cohorte, FUN = class)

tableau_sp_cohorte$Species <- as.factor(tableau_sp_cohorte$Species)
tableau_sp_cohorte$Cohorte_factor <- as.factor(tableau_sp_cohorte$Cohorte_factor)

sapply(tableau_sp_cohorte, FUN = levels)
```


Figure lm avec cohorte en variable explicative
```{r, fig.width=15, fig.height=5}
##Figure
ggplot(data = tableau_sp_cohorte, aes(x = Cohorte, y = SR)) +
  geom_point() +
  geom_line() +
  #geom_smooth(method="lm", se=TRUE, fullrange=FALSE, level=0.95) +
  facet_wrap(~Species, scales = "free_x", ncol = 5) +
  theme_light()
```


fonctions utiles
```{r}
#fonction qui test la significativité de l'autocorrelation pour chaque lag
#fonction_autocorrelation <- function(ddl, modele){
#  test <- seq(1, ddl, 1)
#  liste_acf <- list()
#  for(lag in test){
#  liste_acf <- list(liste_acf, lag, bgtest(modele, order = test[lag]))
#  }
#  return(liste_acf)
#}

###########################"

#fonction qui fait tous les plots dont on a besoin pour l'évaluation des modèles + le summary, le test d'homoscedasticité et le test de normalité des résidus

fonction_resume_plot <- function(tableau, modele, SR) {
  resum_modele <- summary(modele)
  normalite_modele <- shapiro.test(residuals(modele)) 
  st_normalite_modele <- shapiro.test(rstandard(modele))
  homosce_modele <- bptest(modele) 
  plot_modele <- plot(modele)

  Re <- rep(NA, max(tableau$Cohorte) - min(tableau$Cohorte))
  pos_Re <- tableau$Cohorte - min(tableau$Cohorte) +1
  Re[pos_Re] <- rstandard(modele)
  acf_modele <- acf(Re, na.action = na.pass, lag.max = 57)
  pacf_modele <- pacf(Re, na.action = na.pass, lag.max = 57)
  
  o_p <- lm(predict(modele) ~ SR)
  ordonne_origine <- o_p[["coefficients"]][["(Intercept)"]]
  pente <- o_p[["coefficients"]][["SR"]]
  obs_pred <- ggplot(tableau, aes(x = SR , y = predict.lm(modele))) +
    geom_point() +
    geom_smooth(colour = "#CC0033", method = "lm", fill = "#CC0033", formula = y ~ x) +
    geom_abline(intercept = 0, slope = 1, colour = "#003399") +
    geom_abline(intercept = ordonne_origine, slope = pente, colour = "#006633")
    theme_classic() +
    #geom_segment(aes(x = 0.33, y = 0.33, xend = 0.55, yend = 0.55), colour = "green") +
    ylab("predictions du modèle ") +
    xlab("observations du SR") 
  
  liste_modele <- list("modele" = modele, "resume" = resum_modele, "test_shapiro" = normalite_modele, "test_homoscedasticite" = homosce_modele, "plot_modele" = plot_modele, "autoc" = acf_modele, "partial_autoc" = pacf_modele, "plot_osb_pred" = obs_pred, "Re" = Re)
  
  return(liste_modele)

}

#############################

#cette fonction ne fait pas le test d'homoscedasticité (pour les modèles nuls) : en fait sert à rien
fonction_resume_plot_nul <- function(tableau, modele, SR) {
  resum_modele <- summary(modele)
  normalite_modele <- shapiro.test(residuals(modele)) 
  st_normalite_modele <- shapiro.test(rstandard(modele))
  plot_modele <- plot(modele)
  
  Re <- rep(NA, max(tableau$Cohorte) - min(tableau$Cohorte))
  pos_Re <- tableau$Cohorte - min(tableau$Cohorte) +1
  Re[pos_Re] <- rstandard(modele)
  acf_modele <- acf(Re, na.action = na.pass, lag.max = 57)
  pacf_modele <- pacf(Re, na.action = na.pass, lag.max = 57)
  
  o_p <- lm(predict(modele) ~ SR)
  ordonne_origine <- o_p[["coefficients"]][["(Intercept)"]]
  pente <- o_p[["coefficients"]][["SR"]]
  obs_pred <- ggplot(tableau, aes(x = SR , y = predict.lm(modele))) +
    geom_point() +
    geom_smooth(colour = "#CC0033", method = "lm", fill = "#CC0033", formula = y ~ x) +
    geom_abline(intercept = 0, slope = 1, colour = "#003399") +
    geom_abline(intercept = ordonne_origine, slope = pente, colour = "#006633")
    theme_classic() +
    #geom_segment(aes(x = 0.33, y = 0.33, xend = 0.55, yend = 0.55), colour = "green") +
    ylab("predictions du modèle ") +
    xlab("observations du SR") +
    ylim(0, 1) +
    xlim(0 , 1)
  
  liste_modele <- list("modele" = modele, "resume" = resum_modele, "test_shapiro" = normalite_modele, "plot_modele" = plot_modele, "autoc" = acf_modele, "partial_autoc" = pacf_modele, "plot_osb_pred" = obs_pred, "Re" = Re)
  
  return(liste_modele)
}

#Fonction qui fait des figures de ACF et PACF pour les gls
acf_pacf_gls_fonction <- function(tableau, modele){
  Re <- rep(NA, max(tableau$Cohorte) - min(tableau$Cohorte))
  position <- tableau$Cohorte - min(tableau$Cohorte) + 1
  Re[position] <- resid(modele, type = "n")
  acf(Re, na.action = na.pass, lag.max = 57)
  pacf(Re, na.action = na.pass, lag.max = 57)
}

#fonction qui montre les corrélations entre variables explicatives
fonction_corr <- function(tableau){
  #tableau de correlation
  corr <- cor(tableau[,c("Sc_cohorte", "Sc_nb_area", "Sc_taille_moy", "Sc_age_moy")])
  return(corr)
}

#fonction pour centrer réduire les variables explicatives 
fonction_scale_c <- function(tableau){
  tableau <- tableau[order(tableau$Cohorte),]
  #centrer-reduire les variables explicatives
  tableau <- mutate(tableau, Sc_cohorte = scale(Cohorte))
  tableau <- mutate(tableau, Sc_nb_area = scale(nb_area_c))
  tableau <- mutate(tableau, Sc_age_moy = scale(Age_moyen))
  tableau <- mutate(tableau, Sc_taille_moy = scale(Classe_taille_moyenne))
}
```

PACF : ordre du terme de moyenne mobile q
ACF : ordre du terme autorégressif p




**Echelle cohorte/SR :**
on créé un tableau pour chaque espèce
*hareng*
```{r, include=FALSE}
#par cohorte
table_hareng_c <- filter(tableau_sp_cohorte, Species == "Clupea harengus")
table_hareng_c <- fonction_scale_c(tableau = table_hareng_c) # centrer réduire les variables explicatives des modèles
fonction_corr(tableau = table_hareng_c) #vérifier leur corrélation
#table_hareng_c <-table_hareng_c[-c(4, 57,  12, 8),] #on pourrait laisser le 1
```

Modèle complet
L'option include = FALSE permet de ne pas afficher les résultats des chunks (R sauvegarde les résultats de chaque chunk et les affiche par défaut à l'ouverture, dans mon cas cela prenait trop de temps)

On test les outliers sur les résidus brutes du modèles complet

*Modèle linéaire*
```{r, include = FALSE}
#############################  Modèle complet #####################################
M_SR_H_c <- lm(SR ~ Sc_cohorte + Sc_nb_area + Sc_taille_moy + Sc_age_moy , data = table_hareng_c) #modèle complet
rosnerTest(residuals(M_SR_H_c), k = 5) # pas d'outlier
grubbs.test(residuals(M_SR_H_c))
grubbs.test(residuals(M_SR_H_c), opposite = TRUE)
vif(M_SR_H_c)
fonction_resume_plot(tableau = table_hareng_c, modele = M_SR_H_c , SR = table_hareng_c$SR)

# J'avais fais les autres modèles emboités en dessous parce que je pensais qu'on s'en servait pour identifier les outliers... mais en fait on utilise juste le modèle complet donc ils servent à rien

########################### 3 variables explicatives ###############################
# Sc_cohorte +
M_SR_H_1 <- lm(SR ~ Sc_nb_area + Sc_taille_moy + Sc_age_moy, data = table_hareng_c)
fonction_resume_plot(tableau = table_hareng_c, modele = M_SR_H_1 , SR = table_hareng_c$SR)

# + Sc_nb_area 
M_SR_H_2 <- lm(SR ~ Sc_cohorte + Sc_taille_moy + Sc_age_moy, data = table_hareng_c)
fonction_resume_plot(tableau = table_hareng_c, modele = M_SR_H_2 , SR = table_hareng_c$SR)

#+ Sc_age_moy
M_SR_H_3 <- lm(SR ~ Sc_cohorte + Sc_nb_area + Sc_taille_moy  , data = table_hareng_c)
fonction_resume_plot(tableau = table_hareng_c, modele = M_SR_H_3 , SR = table_hareng_c$SR)

#+ Sc_taille_moy
M_SR_H_4 <- lm(SR ~ Sc_cohorte + Sc_nb_area  + Sc_age_moy , data = table_hareng_c)
fonction_resume_plot(tableau = table_hareng_c, modele = M_SR_H_4 , SR = table_hareng_c$SR)

##################### 2 Variables explicatives ####################################
# + Sc_nb_area  + Sc_cohorte + 
M_SR_H_5 <- lm(SR ~ Sc_taille_moy + Sc_age_moy, data = table_hareng_c)
fonction_resume_plot(tableau = table_hareng_c, modele = M_SR_H_5 , SR = table_hareng_c$SR)

# + Sc_age_moy + Sc_nb_area
M_SR_H_6 <- lm(SR ~ Sc_cohorte + Sc_taille_moy, data = table_hareng_c)
fonction_resume_plot(tableau = table_hareng_c, modele = M_SR_H_6 , SR = table_hareng_c$SR)

# + Sc_age_moy + Sc_cohorte
M_SR_H_7 <- lm(SR ~  Sc_nb_area + Sc_taille_moy, data = table_hareng_c)
fonction_resume_plot(tableau = table_hareng_c, modele = M_SR_H_7 , SR = table_hareng_c$SR)

#+ Sc_taille_moy  + Sc_nb_area 
M_SR_H_8 <- lm(SR ~ Sc_cohorte + Sc_age_moy, data = table_hareng_c)
fonction_resume_plot(tableau = table_hareng_c, modele = M_SR_H_8 , SR = table_hareng_c$SR)

#+ Sc_taille_moy  + Sc_cohorte 
M_SR_H_9 <- lm(SR ~  Sc_nb_area + Sc_age_moy, data = table_hareng_c)
fonction_resume_plot(tableau = table_hareng_c, modele = M_SR_H_9 , SR = table_hareng_c$SR)

#+ Sc_taille_moy + Sc_age_moy
M_SR_H_10 <- lm(SR ~ Sc_cohorte + Sc_nb_area  , data = table_hareng_c) 
fonction_resume_plot(tableau = table_hareng_c, modele = M_SR_H_10 , SR = table_hareng_c$SR)

####################### 1 Variable explicative #################################
#+ Sc_taille_moy + Sc_age_moy + Sc_nb_area 
M_SR_H_11 <- lm(SR ~ Sc_cohorte, data = table_hareng_c) 
fonction_resume_plot(tableau = table_hareng_c, modele = M_SR_H_11 , SR = table_hareng_c$SR)

# + Sc_nb_area + Sc_cohorte + Sc_taille_moy +
M_SR_H_12 <- lm(SR ~  Sc_age_moy, data = table_hareng_c) 
fonction_resume_plot(tableau = table_hareng_c, modele = M_SR_H_12 , SR = table_hareng_c$SR)

# + Sc_nb_area + Sc_cohorte +  Sc_age_moy
M_SR_H_13 <- lm(SR ~  Sc_taille_moy, data = table_hareng_c)
fonction_resume_plot(tableau = table_hareng_c, modele = M_SR_H_13 , SR = table_hareng_c$SR)

# + Sc_cohorte + Sc_age_moy  + Sc_taille_moy
M_SR_H_14 <- lm(SR ~  Sc_nb_area, data = table_hareng_c)
fonction_resume_plot(tableau = table_hareng_c, modele = M_SR_H_14 , SR = table_hareng_c$SR)

#Modele nul
M_SR_H_nul <- lm(SR ~ 1, data = table_hareng_c)
#fonction_resume_plot_nul(tableau = table_hareng_c, modele = M_SR_H_nul , SR = table_hareng_c$SR)
```

*gls*
Il y a de l'autocorrelation, mais elle est minime et je ne trouve pas une combinaison de p et q qui permet de prendre en compte l'autocorrélation sans faire baiser l'AIC du modèle
```{r}
#############################  Modèle complet #####################################
M_SR_H_cgls <- gls(SR ~ Sc_cohorte + Sc_nb_area + Sc_taille_moy + Sc_age_moy , data = table_hareng_c,  method = "ML")# AIC : -200.4506   REML  : 106.2253

#rappel : lorsqu'on utilise les gls, on identifie la combinaison de p et q (avec corARMA) dans un modèle qui n'utilise pas la méthode ML mais la méthode REML. Lorsqu'on a identifié la bonne combinaison (permettant d'enlever l'autocorrélation résiduelle sur le modèle complet) qui ne baisse pas l'AIC, on garde le modèle mais avec une méthode "ML". On utilise la même combinaison de p et q dans les modèles réduits.
#M_SR_H_cgls <- gls(SR ~ Sc_cohorte + Sc_nb_area + Sc_taille_moy + Sc_age_moy , data = table_hareng_c, correlation = corARMA(form = ~Cohorte, p = 7, q = 5))#REML : 117.0531   AIC : -198.1062  
acf_pacf_gls_fonction(tableau = table_hareng_c, modele = M_SR_H_cgls)

########################### 3 variables explicatives ###############################
# Sc_cohorte +
M_SR_H_1gls <- gls(SR ~ Sc_nb_area + Sc_taille_moy + Sc_age_moy, data = table_hareng_c, method = "ML")

# Sc_nb_area +
M_SR_H_2gls <- gls(SR ~ Sc_cohorte + Sc_taille_moy + Sc_age_moy, data = table_hareng_c, method = "ML")

#+ Sc_age_moy
M_SR_H_3gls <- gls(SR ~ Sc_cohorte + Sc_nb_area + Sc_taille_moy  , data = table_hareng_c, method = "ML")

#+ Sc_taille_moy
M_SR_H_4gls <- gls(SR ~ Sc_cohorte + Sc_nb_area  + Sc_age_moy , data = table_hareng_c, method = "ML")

##################### 2 Variables explicatives ####################################
# + Sc_nb_area  + Sc_cohorte + 
M_SR_H_5gls <- gls(SR ~ Sc_taille_moy + Sc_age_moy, data = table_hareng_c, method = "ML")

# + Sc_age_moy + Sc_nb_area
M_SR_H_6gls <- gls(SR ~ Sc_cohorte + Sc_taille_moy, data = table_hareng_c, method = "ML")

# + Sc_age_moy + Sc_cohorte
M_SR_H_7gls <- gls(SR ~  Sc_nb_area + Sc_taille_moy, data = table_hareng_c, method = "ML")
#+ Sc_taille_moy  + Sc_nb_area 
M_SR_H_8gls <- gls(SR ~ Sc_cohorte + Sc_age_moy, data = table_hareng_c, method = "ML")

#+ Sc_taille_moy  + Sc_cohorte 
M_SR_H_9gls <- gls(SR ~  Sc_nb_area + Sc_age_moy, data = table_hareng_c, method = "ML")

#+ Sc_taille_moy + Sc_age_moy
M_SR_H_10gls <- gls(SR ~ Sc_cohorte + Sc_nb_area  , data = table_hareng_c, method = "ML")

####################### 1 Variable explicative #################################
#+ Sc_taille_moy + Sc_age_moy + Sc_nb_area 
M_SR_H_11gls <- gls(SR ~ Sc_cohorte, data = table_hareng_c, method = "ML")

# + Sc_nb_area + Sc_cohorte + Sc_taille_moy +
M_SR_H_12gls <- gls(SR ~ Sc_age_moy, data = table_hareng_c, method = "ML")


# + Sc_nb_area + Sc_cohorte +  Sc_age_moy
M_SR_H_13gls <- gls(SR ~  Sc_taille_moy, data = table_hareng_c, method = "ML")

# + Sc_cohorte + Sc_age_moy  + Sc_taille_moy
M_SR_H_14gls <- gls(SR ~  Sc_nb_area, data = table_hareng_c, method = "ML")

#Modele nul
M_SR_H_nulgls <- gls(SR ~ 1, data = table_hareng_c, method = "ML")
```


```{r}
AIC(M_SR_H_cgls)
AIC(M_SR_H_1gls)
AIC(M_SR_H_2gls)
AIC(M_SR_H_3gls) #-243.059
AIC(M_SR_H_4gls) 
AIC(M_SR_H_5gls)
AIC(M_SR_H_6gls)#-244.203
AIC(M_SR_H_7gls)
AIC(M_SR_H_8gls)#-243.4311
AIC(M_SR_H_9gls)
AIC(M_SR_H_10gls)#
AIC(M_SR_H_11gls)#-244.0465
AIC(M_SR_H_12gls)
AIC(M_SR_H_13gls)
AIC(M_SR_H_14gls)
AIC(M_SR_H_nulgls)#

Anova(M_SR_H_11gls)#, type = "II")
Anova(M_SR_H_cgls)

summary(M_SR_H_11gls)

o_p <- lm(predict(M_SR_H_11gls) ~ table_hareng_c$SR)
  ordonne_origine <- o_p[["coefficients"]][["(Intercept)"]]
  pente <- o_p[["coefficients"]][["table_hareng_c$SR"]]
   ggplot(table_hareng_c, aes(x = SR , y = predict(M_SR_H_11gls))) +
    geom_point() +
    geom_abline(intercept = 0, slope = 1, colour = "#003399") +
    geom_abline(intercept = ordonne_origine, slope = pente, colour = "#006633") +
    theme_classic() +
    ylab("predictions du modèle ") +
    xlab("observations du SR") +
     ylim(0, 1) +
     xlim(0 , 1) +
     ggtitle("observations vs predictions meilleur modèle Hareng", subtitle = "avec selection a priori")
   
   
   
summary(M_SR_H_c)
M_SR_H_cgls


#predictions qui ne tiennent pas compte de l'année (cohorte)
ggplot(table_hareng_c, aes(x = Sc_cohorte, y = residuals(M_SR_H_1gls))) +
  geom_point() +
  geom_abline(intercept = 0.478857808, slope = -0.023709642, colour = "red") +
  geom_smooth(method = "lm")

M_SR_H_10gls

#predict(M_SR_H_1gls) ==> preduction du SR sachant les autres variables
ggplot(table_hareng_c, aes(x = Cohorte)) +
  geom_point(aes(y = predict(M_SR_H_1gls), colour = "red")) + #modèle 1 ne tiens pas compte de l'année
  geom_point(aes(y = SR)) +
  geom_point(aes(y = predict(M_SR_H_cgls), colour = "blue")) # modèle complet
#ce graphe permet de connaitre la contribution de la cohorte aux predictions du modèle

M_SR_H_11gls$sigma
M_SR_H_11gls$coefficients

summary(M_SR_H_11gls)
sqrt(diag(vcov(M_SR_H_11gls))) # ecart type

fonction_resume_plot(tableau = table_hareng_c, modele = M_SR_H_c, SR = table_hareng_c$SR)
```


vcov donne les covariances de tous les paramètres : matrice de covariance
la diagonale de cette matrice ==> variance 

```{r}
#remove(M_SR_H_c, M_SR_H_1, M_SR_H_2, M_SR_H_3, M_SR_H_4, M_SR_H_5, M_SR_H_6, M_SR_H_7, M_SR_H_8, M_SR_H_9, M_SR_H_10, M_SR_H_11, M_SR_H_12, M_SR_H_13, M_SR_H_14, M_SR_H_nul,  M_SR_H_cgls, M_SR_H_1gls, M_SR_H_2gls, M_SR_H_3gls, M_SR_H_4gls, M_SR_H_5gls, M_SR_H_6gls, M_SR_H_7gls, M_SR_H_8gls, M_SR_H_9gls, M_SR_H_10gls, M_SR_H_11gls, M_SR_H_12gls, M_SR_H_13gls, M_SR_H_14gls, M_SR_H_nulgls)

```

*Aiglefin*
```{r, include=FALSE}
table_aiglefin_c <- filter(tableau_sp_cohorte, Species == "Melanogrammus aeglefinus")
max(table_aiglefin_c$Cohorte) - min(table_aiglefin_c$Cohorte)
table_aiglefin_c <- fonction_scale_c(tableau = table_aiglefin_c)
fonction_corr(tableau = table_aiglefin_c)
table_aiglefin_c <- table_aiglefin_c[-c(51),]# 26,  42, 32, 14 
```

*lm*
```{r, include=FALSE}
#############################  Modèle complet #####################################
M_SR_A_c <- lm(SR ~ Sc_cohorte + Sc_nb_area + Sc_taille_moy + Sc_age_moy , data = table_aiglefin_c)
vif(M_SR_A_c)
grubbs.test(residuals.lm(M_SR_A_c), type = 10)
rosnerTest(residuals(M_SR_A_c), k = 10)

fonction_resume_plot(tableau = table_aiglefin_c, modele = M_SR_A_c , SR = table_aiglefin_c$SR)

########################### 3 variables explicatives ###############################
# Sc_cohorte +
M_SR_A_1 <- lm(SR ~ Sc_nb_area + Sc_taille_moy + Sc_age_moy, data = table_aiglefin_c)
fonction_resume_plot(tableau = table_aiglefin_c, modele = M_SR_A_1 , SR = table_aiglefin_c$SR)

# + Sc_nb_area 
M_SR_A_2 <- lm(SR ~ Sc_cohorte + Sc_taille_moy + Sc_age_moy, data = table_aiglefin_c)
fonction_resume_plot(tableau = table_aiglefin_c, modele = M_SR_A_2 , SR = table_aiglefin_c$SR)

#+ Sc_age_moy
M_SR_A_3 <- lm(SR ~ Sc_cohorte + Sc_nb_area + Sc_taille_moy  , data = table_aiglefin_c)
fonction_resume_plot(tableau = table_aiglefin_c, modele = M_SR_A_3 , SR = table_aiglefin_c$SR)

#+ Sc_taille_moy
M_SR_A_4 <- lm(SR ~ Sc_cohorte + Sc_nb_area  + Sc_age_moy , data = table_aiglefin_c)
fonction_resume_plot(tableau = table_aiglefin_c, modele = M_SR_A_4 , SR = table_aiglefin_c$SR)

##################### 2 Variables explicatives ####################################
# + Sc_nb_area  + Sc_cohorte + 
M_SR_A_5 <- lm(SR ~ Sc_taille_moy + Sc_age_moy, data = table_aiglefin_c)
fonction_resume_plot(tableau = table_aiglefin_c, modele = M_SR_A_5 , SR = table_aiglefin_c$SR)

# + Sc_age_moy + Sc_nb_area
M_SR_A_6 <- lm(SR ~ Sc_cohorte + Sc_taille_moy, data = table_aiglefin_c)
fonction_resume_plot(tableau = table_aiglefin_c, modele = M_SR_A_6 , SR = table_aiglefin_c$SR)

# + Sc_age_moy + Sc_cohorte
M_SR_A_7 <- lm(SR ~  Sc_nb_area + Sc_taille_moy, data = table_aiglefin_c)
fonction_resume_plot(tableau = table_aiglefin_c, modele = M_SR_A_7 , SR = table_aiglefin_c$SR)

#+ Sc_taille_moy  + Sc_nb_area 
M_SR_A_8 <- lm(SR ~ Sc_cohorte + Sc_age_moy, data = table_aiglefin_c)
fonction_resume_plot(tableau = table_aiglefin_c, modele = M_SR_A_8 , SR = table_aiglefin_c$SR)

#+ Sc_taille_moy  + Sc_cohorte 
M_SR_A_9 <- lm(SR ~  Sc_nb_area + Sc_age_moy, data = table_aiglefin_c)
fonction_resume_plot(tableau = table_aiglefin_c, modele = M_SR_A_9 , SR = table_aiglefin_c$SR)

#+ Sc_taille_moy + Sc_age_moy
M_SR_A_10 <- lm(SR ~ Sc_cohorte + Sc_nb_area  , data = table_aiglefin_c) 
fonction_resume_plot(tableau = table_aiglefin_c, modele = M_SR_A_10 , SR = table_aiglefin_c$SR)

####################### 1 Variable explicative #################################
#+ Sc_taille_moy + Sc_age_moy + Sc_nb_area 
M_SR_A_11 <- lm(SR ~ Sc_cohorte, data = table_aiglefin_c) 
fonction_resume_plot(tableau = table_aiglefin_c, modele = M_SR_A_11 , SR = table_aiglefin_c$SR)

# + Sc_nb_area + Sc_cohorte + Sc_taille_moy +
M_SR_A_12 <- lm(SR ~  Sc_age_moy, data = table_aiglefin_c) 
fonction_resume_plot(tableau = table_aiglefin_c, modele = M_SR_A_12 , SR = table_aiglefin_c$SR)

# + Sc_nb_area + Sc_cohorte +  Sc_age_moy
M_SR_A_13 <- lm(SR ~  Sc_taille_moy, data = table_aiglefin_c)
fonction_resume_plot(tableau = table_aiglefin_c, modele = M_SR_A_13 , SR = table_aiglefin_c$SR)

# + Sc_cohorte + Sc_age_moy  + Sc_taille_moy
M_SR_A_14 <- lm(SR ~  Sc_nb_area, data = table_aiglefin_c)
fonction_resume_plot(tableau = table_aiglefin_c, modele = M_SR_A_14 , SR = table_aiglefin_c$SR)

#Modele nul
M_SR_A_nul <- lm(SR ~ 1, data = table_aiglefin_c)
#fonction_resume_plot_nul(tableau = table_aiglefin_c, modele = M_SR_A_nul , SR = table_aiglefin_c$SR)
```

```{r}
#############################  Modèle complet #####################################
M_SR_A_cgls <- gls(SR ~ Sc_cohorte + Sc_nb_area + Sc_taille_moy + Sc_age_moy , data = table_aiglefin_c)
# autocorrélation  AIC : -178.7417 , REML : 95.37085

M_SR_A_cgls <- gls(SR ~ Sc_cohorte + Sc_nb_area + Sc_taille_moy + Sc_age_moy , data = table_aiglefin_c, correlation = corARMA(form = ~ Cohorte, p = 2 , q = 2), method = "ML")#-180.4897   REML : 100.2449
vif(M_SR_A_cgls)
acf_pacf_gls_fonction(table_aiglefin_c, M_SR_A_cgls)
########################### 3 variables explicatives ###############################
# Sc_cohorte +
M_SR_A_1gls <- gls(SR ~ Sc_nb_area + Sc_taille_moy + Sc_age_moy, data = table_aiglefin_c, correlation = corARMA(form = ~ Cohorte, p = 2 , q = 2), method = "ML")
# + Sc_nb_area 
M_SR_A_2gls <- gls(SR ~ Sc_cohorte + Sc_taille_moy + Sc_age_moy, data = table_aiglefin_c, correlation = corARMA(form = ~ Cohorte, p = 2 , q = 2), method = "ML")

#+ Sc_age_moy
M_SR_A_3gls <- gls(SR ~ Sc_cohorte + Sc_nb_area + Sc_taille_moy  , data = table_aiglefin_c, correlation = corARMA(form = ~ Cohorte, p = 2 , q = 2), method = "ML")

#+ Sc_taille_moy
M_SR_A_4gls <- gls(SR ~ Sc_cohorte + Sc_nb_area  + Sc_age_moy , data = table_aiglefin_c, correlation = corARMA(form = ~ Cohorte, p = 2 , q = 2), method = "ML")

##################### 2 Variables explicatives ####################################
# + Sc_nb_area  + Sc_cohorte + 
M_SR_A_5gls <- gls(SR ~ Sc_taille_moy + Sc_age_moy, data = table_aiglefin_c, correlation = corARMA(form = ~ Cohorte, p = 2 , q = 2), method = "ML")

# + Sc_age_moy + Sc_nb_area
M_SR_A_6gls <- gls(SR ~ Sc_cohorte + Sc_taille_moy, data = table_aiglefin_c, correlation = corARMA(form = ~ Cohorte, p = 2 , q = 2), method = "ML")

# + Sc_age_moy + Sc_cohorte
M_SR_A_7gls <- gls(SR ~  Sc_nb_area + Sc_taille_moy, data = table_aiglefin_c, correlation = corARMA(form = ~ Cohorte, p = 2 , q = 2), method = "ML")

#+ Sc_taille_moy  + Sc_nb_area 
M_SR_A_8gls <- gls(SR ~ Sc_cohorte + Sc_age_moy, data = table_aiglefin_c, correlation = corARMA(form = ~ Cohorte, p = 2 , q = 2), method = "ML")

#+ Sc_taille_moy  + Sc_cohorte 
M_SR_A_9gls <- gls(SR ~  Sc_nb_area + Sc_age_moy, data = table_aiglefin_c, correlation = corARMA(form = ~ Cohorte, p = 2 , q = 2), method = "ML")

#+ Sc_taille_moy + Sc_age_moy
M_SR_A_10gls <- gls(SR ~ Sc_cohorte + Sc_nb_area  , data = table_aiglefin_c, correlation = corARMA(form = ~ Cohorte, p = 2 , q = 2), method = "ML")

####################### 1 Variable explicative #################################
#+ Sc_taille_moy + Sc_age_moy + Sc_nb_area 
M_SR_A_11gls <- gls(SR ~ Sc_cohorte, data = table_aiglefin_c, correlation = corARMA(form = ~ Cohorte, p = 2 , q = 2), method = "ML")#-221.8527

# + Sc_nb_area + Sc_cohorte + Sc_taille_moy +
M_SR_A_12gls <- gls(SR ~ Sc_age_moy, data = table_aiglefin_c, correlation = corARMA(form = ~ Cohorte, p = 2 , q = 2), method = "ML")#-182.83

# + Sc_nb_area + Sc_cohorte +  Sc_age_moy
M_SR_A_13gls <- gls(SR ~  Sc_taille_moy, data = table_aiglefin_c, correlation = corARMA(form = ~ Cohorte, p = 2 , q = 2), method = "ML")

# + Sc_cohorte + Sc_age_moy  + Sc_taille_moy
M_SR_A_14gls <- gls(SR ~  Sc_nb_area, data = table_aiglefin_c, correlation = corARMA(form = ~ Cohorte, p = 2 , q = 2), method = "ML")

################### Modele nul #####################################"
M_SR_A_nulgls <- gls(SR ~ 1, data = table_aiglefin_c, correlation = corARMA(form = ~ Cohorte, p = 2 , q = 2), method = "ML")

```



```{r}
AIC(M_SR_A_cgls)
AIC(M_SR_A_1gls)#
AIC(M_SR_A_2gls)
AIC(M_SR_A_3gls) 
AIC(M_SR_A_4gls) 
AIC(M_SR_A_5gls)#
AIC(M_SR_A_6gls)
AIC(M_SR_A_7gls)
AIC(M_SR_A_8gls)
AIC(M_SR_A_9gls)#
AIC(M_SR_A_10gls)
AIC(M_SR_A_11gls)
AIC(M_SR_A_12gls)#
AIC(M_SR_A_13gls)
AIC(M_SR_A_14gls)
AIC(M_SR_A_nulgls)

Anova(M_SR_A_12gls)
Anova(M_SR_A_cgls)# Pas d'effet de la cohorte
vif(M_SR_A_cgls)
sqrt(diag(vcov(M_SR_A_12gls)))


o_p <- lm(predict(M_SR_A_12gls) ~ table_aiglefin_c$SR)
  ordonne_origine <- o_p[["coefficients"]][["(Intercept)"]]
  pente <- o_p[["coefficients"]][["table_aiglefin_c$SR"]]
   ggplot(table_aiglefin_c, aes(x = SR , y = predict(M_SR_A_12gls))) +
    geom_point() +
    geom_abline(intercept = 0, slope = 1, colour = "#003399") +
    geom_abline(intercept = ordonne_origine, slope = pente, colour = "#006633") +
    theme_classic() +
    ylab("predictions du modèle ") +
    xlab("observations du SR") +
     ylim(0, 1) +
     xlim(0 , 1) +
     ggtitle("observations vs predictions meilleur modèle Aiglefin", subtitle = "avec selection a priori")
  
fonction_resume_plot(tableau = table_hareng_c, modele = M_SR_H_c, SR = table_hareng_c$SR) 
```
Predict calcule la réponse prédite par la modèle pour de nouvelles valeurs des variables explicatives ainsi que des intervalles de confiance ou de prédiction liés.


```{r}
#remove(M_SR_A_c, M_SR_A_1, M_SR_A_2, M_SR_A_3, M_SR_A_4, M_SR_A_5, M_SR_A_6, M_SR_A_7, M_SR_A_8, M_SR_A_9, M_SR_A_10, M_SR_A_11, M_SR_A_12, M_SR_A_13, M_SR_A_14, M_SR_A_nul, M_SR_A_cgls, M_SR_A_1gls, M_SR_A_2gls, M_SR_A_3gls, M_SR_A_4gls, M_SR_A_5gls, M_SR_A_6gls, M_SR_A_7gls, M_SR_A_8gls, M_SR_A_9gls, M_SR_A_10gls, M_SR_A_11gls, M_SR_A_12gls, M_SR_A_13gls, M_SR_A_14gls, M_SR_A_nulgls)

```

*Morue*
```{r, include=FALSE}
table_morue_c <- filter(tableau_sp_cohorte, Species == "Gadus morhua")
max(table_morue_c$Cohorte) - min(table_morue_c$Cohorte)
table_morue_c <- fonction_scale_c(tableau = table_morue_c)
fonction_corr(tableau = table_morue_c)
table_morue_c <- table_morue_c[-c(7, 46, 5),]#, 47

#############################  Modèle complet #####################################
M_SR_Mo_c <- lm(SR ~ Sc_cohorte + Sc_nb_area + Sc_taille_moy + Sc_age_moy , data = table_morue_c)
grubbs.test(residuals(M_SR_Mo_c), type = 10)
rosnerTest(residuals(M_SR_Mo_c), k = 10)# 7, 5 et 46
fonction_resume_plot(tableau = table_morue_c, modele = M_SR_Mo_c , SR = table_morue_c$SR)
vif(M_SR_Mo_c)

########################### 3 variables explicatives ###############################
# Sc_cohorte +
M_SR_Mo_1 <- lm(SR ~ Sc_nb_area + Sc_taille_moy + Sc_age_moy, data = table_morue_c)
fonction_resume_plot(tableau = table_morue_c, modele = M_SR_Mo_1 , SR = table_morue_c$SR)

# + Sc_nb_area 
M_SR_Mo_2 <- lm(SR ~ Sc_cohorte + Sc_taille_moy + Sc_age_moy, data = table_morue_c)
fonction_resume_plot(tableau = table_morue_c, modele = M_SR_Mo_2 , SR = table_morue_c$SR)

#+ Sc_age_moy
M_SR_Mo_3 <- lm(SR ~ Sc_cohorte + Sc_nb_area + Sc_taille_moy  , data = table_morue_c)
fonction_resume_plot(tableau = table_morue_c, modele = M_SR_Mo_3 , SR = table_morue_c$SR)

#+ Sc_taille_moy
M_SR_Mo_4 <- lm(SR ~ Sc_cohorte + Sc_nb_area  + Sc_age_moy , data = table_morue_c)
fonction_resume_plot(tableau = table_morue_c, modele = M_SR_Mo_4 , SR = table_morue_c$SR)

##################### 2 Variables explicatives ####################################
# + Sc_nb_area  + Sc_cohorte + 
M_SR_Mo_5 <- lm(SR ~ Sc_taille_moy + Sc_age_moy, data = table_morue_c)
fonction_resume_plot(tableau = table_morue_c, modele = M_SR_Mo_5 , SR = table_morue_c$SR)

# + Sc_age_moy + Sc_nb_area
M_SR_Mo_6 <- lm(SR ~ Sc_cohorte + Sc_taille_moy, data = table_morue_c)
fonction_resume_plot(tableau = table_morue_c, modele = M_SR_Mo_6 , SR = table_morue_c$SR)

# + Sc_age_moy + Sc_cohorte
M_SR_Mo_7 <- lm(SR ~  Sc_nb_area + Sc_taille_moy, data = table_morue_c)
fonction_resume_plot(tableau = table_morue_c, modele = M_SR_Mo_7 , SR = table_morue_c$SR)

#+ Sc_taille_moy  + Sc_nb_area 
M_SR_Mo_8 <- lm(SR ~ Sc_cohorte + Sc_age_moy, data = table_morue_c)
fonction_resume_plot(tableau = table_morue_c, modele = M_SR_Mo_8 , SR = table_morue_c$SR)

#+ Sc_taille_moy  + Sc_cohorte 
M_SR_Mo_9 <- lm(SR ~  Sc_nb_area + Sc_age_moy, data = table_morue_c)
fonction_resume_plot(tableau = table_morue_c, modele = M_SR_Mo_9 , SR = table_morue_c$SR)

#+ Sc_taille_moy + Sc_age_moy
M_SR_Mo_10 <- lm(SR ~ Sc_cohorte + Sc_nb_area  , data = table_morue_c) 
fonction_resume_plot(tableau = table_morue_c, modele = M_SR_Mo_10 , SR = table_morue_c$SR)

####################### 1 Variable explicative #################################
#+ Sc_taille_moy + Sc_age_moy + Sc_nb_area 
M_SR_Mo_11 <- lm(SR ~ Sc_cohorte, data = table_morue_c) 
fonction_resume_plot(tableau = table_morue_c, modele = M_SR_Mo_11 , SR = table_morue_c$SR)

# + Sc_nb_area + Sc_cohorte + Sc_taille_moy +
M_SR_Mo_12 <- lm(SR ~  Sc_age_moy, data = table_morue_c) 
fonction_resume_plot(tableau = table_morue_c, modele = M_SR_Mo_12 , SR = table_morue_c$SR)

# + Sc_nb_area + Sc_cohorte +  Sc_age_moy
M_SR_Mo_13 <- lm(SR ~  Sc_taille_moy, data = table_morue_c)
fonction_resume_plot(tableau = table_morue_c, modele = M_SR_Mo_13 , SR = table_morue_c$SR)

# + Sc_cohorte + Sc_age_moy  + Sc_taille_moy
M_SR_Mo_14 <- lm(SR ~  Sc_nb_area, data = table_morue_c)
fonction_resume_plot(tableau = table_morue_c, modele = M_SR_Mo_14 , SR = table_morue_c$SR)

#Modele nul
M_SR_Mo_nul <- lm(SR ~ 1, data = table_morue_c)
#fonction_resume_plot_nul(tableau = table_morue_c, modele = M_SR_Mo_nul , SR = table_morue_c$SR)
```


```{r, fig.height=4, fig.width=6}
#############################  Modèle complet #####################################
M_SR_Mo_cgls <- gls(SR ~ Sc_cohorte + Sc_nb_area + Sc_taille_moy + Sc_age_moy , data = table_morue_c)
vif(M_SR_Mo_cgls)
AIC(M_SR_Mo_cgls)
# autocorrélation  AIC : -216.9672 , REML : 114.4836

M_SR_Mo_cgls <- gls(SR ~ Sc_cohorte + Sc_nb_area + Sc_taille_moy + Sc_age_moy , data = table_morue_c, correlation = corARMA(form = ~ Cohorte, p = 4 , q = 2) ,method = "ML")#-217.0231  REML : 124.5116
#M_SR_Mo_cgls <- gls(SR ~ Sc_cohorte + Sc_nb_area + Sc_taille_moy + Sc_age_moy , data = table_morue_c, correlation = corARMA(form = ~ Cohorte, p = 6 , q = 2))
AIC(M_SR_Mo_cgls)
acf_pacf_gls_fonction(tableau = table_morue_c, modele = M_SR_Mo_cgls)
vif(M_SR_Mo_cgls)

########################### 3 variables explicatives ###############################
# Sc_cohorte +
M_SR_Mo_1gls <- gls(SR ~ Sc_nb_area + Sc_taille_moy + Sc_age_moy, data = table_morue_c, correlation = corARMA(form = ~ Cohorte, p = 4 , q = 2), method = "ML")
vif(M_SR_Mo_1gls)
# + Sc_nb_area 

M_SR_Mo_2gls <- gls(SR ~ Sc_cohorte + Sc_taille_moy + Sc_age_moy, data = table_morue_c, correlation = corARMA(form = ~ Cohorte, p = 5 , q = 5), method = "ML")

#Error in gls(SR ~ Sc_cohorte + Sc_taille_moy + Sc_age_moy, data = table_morue_c,  : singular convergence (7)

#+ Sc_age_moy
M_SR_Mo_3gls <- gls(SR ~ Sc_cohorte + Sc_nb_area + Sc_taille_moy  , data = table_morue_c, correlation = corARMA(form = ~ Cohorte, p = 4 , q = 2), method = "ML")

#+ Sc_taille_moy
M_SR_Mo_4gls <- gls(SR ~ Sc_cohorte + Sc_nb_area  + Sc_age_moy , data = table_morue_c, correlation = corARMA(form = ~ Cohorte, p = 4 , q = 2), method = "ML")

##################### 2 Variables explicatives ####################################
# + Sc_nb_area  + Sc_cohorte + 
M_SR_Mo_5gls <- gls(SR ~ Sc_taille_moy + Sc_age_moy, data = table_morue_c, correlation = corARMA(form = ~ Cohorte, p = 4 , q = 2), method = "ML")

# + Sc_age_moy + Sc_nb_area
M_SR_Mo_6gls <- gls(SR ~ Sc_cohorte + Sc_taille_moy, data = table_morue_c, correlation = corARMA(form = ~ Cohorte, p = 4 , q = 2), method = "ML")

# + Sc_age_moy + Sc_cohorte
M_SR_Mo_7gls <- gls(SR ~  Sc_nb_area + Sc_taille_moy, data = table_morue_c, correlation = corARMA(form = ~ Cohorte, p = 4 , q = 2), method = "ML")

#+ Sc_taille_moy  + Sc_nb_area 
M_SR_Mo_8gls <- gls(SR ~ Sc_cohorte + Sc_age_moy, data = table_morue_c, correlation = corARMA(form = ~ Cohorte, p = 4 , q = 2), method = "ML")

#+ Sc_taille_moy  + Sc_cohorte 
M_SR_Mo_9gls <- gls(SR ~  Sc_nb_area + Sc_age_moy, data = table_morue_c, correlation = corARMA(form = ~ Cohorte, p = 4 , q = 2), method = "ML")

#+ Sc_taille_moy + Sc_age_moy
M_SR_Mo_10gls <- gls(SR ~ Sc_cohorte + Sc_nb_area  , data = table_morue_c, correlation = corARMA(form = ~ Cohorte, p = 4 , q = 2), method = "ML")

####################### 1 Variable explicative #################################
#+ Sc_taille_moy + Sc_age_moy + Sc_nb_area 
M_SR_Mo_11gls <- gls(SR ~ Sc_cohorte, data = table_morue_c, correlation = corARMA(form = ~ Cohorte, p = 4 , q = 2), method = "ML")#-221.8527

# + Sc_nb_area + Sc_cohorte + Sc_taille_moy +
M_SR_Mo_12gls <- gls(SR ~ Sc_age_moy, data = table_morue_c, correlation = corARMA(form = ~ Cohorte, p = 4 , q = 2), method = "ML")#-182.83

# + Sc_nb_area + Sc_cohorte +  Sc_age_moy
M_SR_Mo_13gls <- gls(SR ~  Sc_taille_moy, data = table_morue_c, correlation = corARMA(form = ~ Cohorte, p = 4 , q = 2), method = "ML")

# + Sc_cohorte + Sc_age_moy  + Sc_taille_moy
M_SR_Mo_14gls <- gls(SR ~  Sc_nb_area, data = table_morue_c, correlation = corARMA(form = ~ Cohorte, p = 4 , q = 2), method = "ML")

################### Modele nul #####################################"
M_SR_Mo_nulgls <- gls(SR ~ 1, data = table_morue_c, correlation = corARMA(form = ~ Cohorte, p = 4 , q = 2), method = "ML")
#

```

La Cohorte est très corrélée au autres variables explicatives et le vif est grand 
On part du modèle 2 comme modèle complet 
```{r}
#M_SR_Mo_2gls <- gls(SR ~ Sc_cohorte + Sc_taille_moy + Sc_age_moy, data = table_morue_c)# AIC : -228.0809   REMEL : 119.0404
#M_SR_Mo_2gls <- gls(SR ~ Sc_cohorte + Sc_taille_moy + Sc_age_moy, data = table_morue_c, correlation = corARMA(form = ~ Cohorte, p = 4 , q = 6))
#AIC(M_SR_Mo_2gls)
#acf_pacf_gls_fonction(tableau = table_morue_c, modele = M_SR_Mo_2gls)

```


```{r}
#AIC(M_SR_Mo_cgls)##

#AIC(M_SR_Mo_1gls)#

#vif(M_SR_Mo_1gls)
#AIC(M_SR_Mo_2gls)### 
AIC(M_SR_Mo_3gls)
AIC(M_SR_Mo_4gls) 
AIC(M_SR_Mo_5gls)
AIC(M_SR_Mo_6gls)
AIC(M_SR_Mo_7gls)
AIC(M_SR_Mo_8gls)
AIC(M_SR_Mo_9gls)###
AIC(M_SR_Mo_10gls)
AIC(M_SR_Mo_11gls)
AIC(M_SR_Mo_12gls)
AIC(M_SR_Mo_13gls)
AIC(M_SR_Mo_14gls)
AIC(M_SR_Mo_nulgls)

Anova(M_SR_Mo_1gls)
Anova(M_SR_Mo_cgls)
Anova(M_SR_Mo_9gls)
Anova(M_SR_Mo_14gls)
Anova(M_SR_Mo_1gls)
summary(M_SR_Mo_3)
vif(M_SR_Mo_9gls)#vif enorme
vif(M_SR_Mo_4gls)
fonction_corr(tableau = table_morue_c)#cohorte corrélée à la taille et à l'âge


o_p <- lm(predict(M_SR_Mo_cgls) ~ table_morue_c$SR)
  ordonne_origine <- o_p[["coefficients"]][["(Intercept)"]]
  pente <- o_p[["coefficients"]][["table_morue_c$SR"]]
   ggplot(table_morue_c, aes(x = SR , y = predict(M_SR_Mo_cgls))) +
    geom_point() +
    geom_abline(intercept = 0, slope = 1, colour = "#003399") +
    geom_abline(intercept = ordonne_origine, slope = pente, colour = "#006633") +
    theme_classic() +
    ylab("predictions du modèle ") +
    xlab("observations du SR") +
     ylim(0, 1) +
     xlim(0 , 1) +
     ggtitle("observations vs predictions meilleur modèle Morue", subtitle = "avec selection a priori")
   
   
  fonction_resume_plot(tableau = table_hareng_c, modele = M_SR_H_c, SR = table_hareng_c$SR) 
   
sqrt(diag(vcov(M_SR_Mo_9gls)))
Anova(M_SR_Mo_9gls)
```


```{r}
#remove(M_SR_Mo_c, M_SR_Mo_1, M_SR_Mo_2, M_SR_Mo_3, M_SR_Mo_4, M_SR_Mo_5, M_SR_Mo_6, M_SR_Mo_7, M_SR_Mo_8, M_SR_Mo_9, M_SR_Mo_10, M_SR_Mo_11, M_SR_Mo_12, M_SR_Mo_13, M_SR_Mo_14, M_SR_Mo_nul,  M_SR_Mo_cgls, M_SR_Mo_1gls, M_SR_Mo_2gls, M_SR_Mo_3gls, M_SR_Mo_4gls, M_SR_Mo_5gls, M_SR_Mo_6gls, M_SR_Mo_7gls, M_SR_Mo_8gls, M_SR_Mo_9gls, M_SR_Mo_10gls, M_SR_Mo_11gls, M_SR_Mo_12gls, M_SR_Mo_13gls, M_SR_Mo_14gls, M_SR_Mo_nulgls)
```
On laisse tomber la morue parce que le vif de la cohorte est trop grand (finalement non mais on ne tiens pas compte des modèles complet, 1 et 2)


```{r, include=FALSE}
table_merlan_c <- filter(tableau_sp_cohorte, Species == "Merlangius merlangus")
table_merlan_c <- fonction_scale_c(tableau = table_merlan_c)
table_merlan_c <- table_merlan_c[-1,]
fonction_corr(tableau = table_merlan_c)
#table_merlan_c <- table_merlan_c[-c(52, 1, 33, 30),]#1,33, 28,

#############################  Modèle complet #####################################
M_SR_Me_c <- lm(SR ~ Sc_cohorte + Sc_nb_area + Sc_taille_moy + Sc_age_moy , data = table_merlan_c)
grubbs.test(residuals(M_SR_Me_c), type = 10)
rosnerTest(residuals(M_SR_Me_c), k = 5)
fonction_resume_plot(tableau = table_merlan_c, modele = M_SR_Me_c , SR = table_merlan_c$SR)
vif(M_SR_Me_c)

########################### 3 variables explicatives ###############################
# Sc_cohorte +
M_SR_Me_1 <- lm(SR ~ Sc_nb_area + Sc_taille_moy + Sc_age_moy, data = table_merlan_c)
fonction_resume_plot(tableau = table_merlan_c, modele = M_SR_Me_1 , SR = table_merlan_c$SR)

# + Sc_nb_area 
M_SR_Me_2 <- lm(SR ~ Sc_cohorte + Sc_taille_moy + Sc_age_moy, data = table_merlan_c)
fonction_resume_plot(tableau = table_merlan_c, modele = M_SR_Me_2 , SR = table_merlan_c$SR)

#+ Sc_age_moy
M_SR_Me_3 <- lm(SR ~ Sc_cohorte + Sc_nb_area + Sc_taille_moy  , data = table_merlan_c)
fonction_resume_plot(tableau = table_merlan_c, modele = M_SR_Me_3 , SR = table_merlan_c$SR)

#+ Sc_taille_moy
M_SR_Me_4 <- lm(SR ~ Sc_cohorte + Sc_nb_area  + Sc_age_moy , data = table_merlan_c)
fonction_resume_plot(tableau = table_merlan_c, modele = M_SR_Me_4 , SR = table_merlan_c$SR)

##################### 2 Variables explicatives ####################################
# + Sc_nb_area  + Sc_cohorte + 
M_SR_Me_5 <- lm(SR ~ Sc_taille_moy + Sc_age_moy, data = table_merlan_c)
fonction_resume_plot(tableau = table_merlan_c, modele = M_SR_Me_5 , SR = table_merlan_c$SR)

# + Sc_age_moy + Sc_nb_area
M_SR_Me_6 <- lm(SR ~ Sc_cohorte + Sc_taille_moy, data = table_merlan_c)
fonction_resume_plot(tableau = table_merlan_c, modele = M_SR_Me_6 , SR = table_merlan_c$SR)

# + Sc_age_moy + Sc_cohorte
M_SR_Me_7 <- lm(SR ~  Sc_nb_area + Sc_taille_moy, data = table_merlan_c)
fonction_resume_plot(tableau = table_merlan_c, modele = M_SR_Me_7 , SR = table_merlan_c$SR)

#+ Sc_taille_moy  + Sc_nb_area 
M_SR_Me_8 <- lm(SR ~ Sc_cohorte + Sc_age_moy, data = table_merlan_c)
fonction_resume_plot(tableau = table_merlan_c, modele = M_SR_Me_8 , SR = table_merlan_c$SR)

#+ Sc_taille_moy  + Sc_cohorte 
M_SR_Me_9 <- lm(SR ~  Sc_nb_area + Sc_age_moy, data = table_merlan_c)
fonction_resume_plot(tableau = table_merlan_c, modele = M_SR_Me_9 , SR = table_merlan_c$SR)

#+ Sc_taille_moy + Sc_age_moy
M_SR_Me_10 <- lm(SR ~ Sc_cohorte + Sc_nb_area  , data = table_merlan_c) 
fonction_resume_plot(tableau = table_merlan_c, modele = M_SR_Me_10 , SR = table_merlan_c$SR)

####################### 1 Variable explicative #################################
#+ Sc_taille_moy + Sc_age_moy + Sc_nb_area 
M_SR_Me_11 <- lm(SR ~ Sc_cohorte, data = table_merlan_c) 
fonction_resume_plot(tableau = table_merlan_c, modele = M_SR_Me_11 , SR = table_merlan_c$SR)

# + Sc_nb_area + Sc_cohorte + Sc_taille_moy +
M_SR_Me_12 <- lm(SR ~  Sc_age_moy, data = table_merlan_c) 
fonction_resume_plot(tableau = table_merlan_c, modele = M_SR_Me_12 , SR = table_merlan_c$SR)

# + Sc_nb_area + Sc_cohorte +  Sc_age_moy
M_SR_Me_13 <- lm(SR ~  Sc_taille_moy, data = table_merlan_c)
fonction_resume_plot(tableau = table_merlan_c, modele = M_SR_Me_13 , SR = table_merlan_c$SR)

# + Sc_cohorte + Sc_age_moy  + Sc_taille_moy
M_SR_Me_14 <- lm(SR ~  Sc_nb_area, data = table_merlan_c)
fonction_resume_plot(tableau = table_merlan_c, modele = M_SR_Me_14 , SR = table_merlan_c$SR)

#Modele nul
M_SR_Me_nul <- lm(SR ~ 1, data = table_merlan_c)
#fonction_resume_plot_nul(tableau = table_merlan_c, modele = M_SR_Me_nul , SR = table_merlan_c$SR)
```

```{r}
#############################  Modèle complet #####################################
M_SR_Me_cgls <- gls(SR ~ Sc_cohorte + Sc_nb_area + Sc_taille_moy + Sc_age_moy , data = table_merlan_c, method = "ML")
acf_pacf_gls_fonction(table_merlan_c, M_SR_Me_cgls)

########################### 3 variables explicatives ###############################
# Sc_cohorte +
M_SR_Me_1gls <- gls(SR ~ Sc_nb_area + Sc_taille_moy + Sc_age_moy, data = table_merlan_c, method = "ML")

# + Sc_nb_area 
M_SR_Me_2gls <- gls(SR ~ Sc_cohorte + Sc_taille_moy + Sc_age_moy, data = table_merlan_c, method = "ML")

#+ Sc_age_moy
M_SR_Me_3gls <- gls(SR ~ Sc_cohorte + Sc_nb_area + Sc_taille_moy  , data = table_merlan_c, method = "ML")

#+ Sc_taille_moy
M_SR_Me_4gls <- gls(SR ~ Sc_cohorte + Sc_nb_area  + Sc_age_moy , data = table_merlan_c, method = "ML")

##################### 2 Variables explicatives ####################################
# + Sc_nb_area  + Sc_cohorte + 
M_SR_Me_5gls <- gls(SR ~ Sc_taille_moy + Sc_age_moy, data = table_merlan_c, method = "ML")

# + Sc_age_moy + Sc_nb_area
M_SR_Me_6gls <- gls(SR ~ Sc_cohorte + Sc_taille_moy, data = table_merlan_c, method = "ML")

# + Sc_age_moy + Sc_cohorte
M_SR_Me_7gls <- gls(SR ~  Sc_nb_area + Sc_taille_moy, data = table_merlan_c, method = "ML")

#+ Sc_taille_moy  + Sc_nb_area 
M_SR_Me_8gls <- gls(SR ~ Sc_cohorte + Sc_age_moy, data = table_merlan_c, method = "ML")

#+ Sc_taille_moy  + Sc_cohorte 
M_SR_Me_9gls <- gls(SR ~  Sc_nb_area + Sc_age_moy, data = table_merlan_c, method = "ML")

#+ Sc_taille_moy + Sc_age_moy
M_SR_Me_10gls <- gls(SR ~ Sc_cohorte + Sc_nb_area  , data = table_merlan_c, method = "ML")

####################### 1 Variable explicative #################################
#+ Sc_taille_moy + Sc_age_moy + Sc_nb_area 
M_SR_Me_11gls <- gls(SR ~ Sc_cohorte, data = table_merlan_c, method = "ML")#-221.8527

# + Sc_nb_area + Sc_cohorte + Sc_taille_moy +
M_SR_Me_12gls <- gls(SR ~ Sc_age_moy, data = table_merlan_c, method = "ML")#-182.83

# + Sc_nb_area + Sc_cohorte +  Sc_age_moy
M_SR_Me_13gls <- gls(SR ~  Sc_taille_moy, data = table_merlan_c, method = "ML")

# + Sc_cohorte + Sc_age_moy  + Sc_taille_moy
M_SR_Me_14gls <- gls(SR ~  Sc_nb_area, data = table_merlan_c, method = "ML")

################### Modele nul #####################################"
M_SR_Me_nulgls <- gls(SR ~ 1, data = table_merlan_c, method = "ML")
```


```{r}
AIC(M_SR_Me_cgls)
AIC(M_SR_Me_1gls)
AIC(M_SR_Me_2gls) 
AIC(M_SR_Me_3gls) 
AIC(M_SR_Me_4gls) 
AIC(M_SR_Me_5gls)
AIC(M_SR_Me_6gls)#-240.0673
AIC(M_SR_Me_7gls)
AIC(M_SR_Me_8gls)
AIC(M_SR_Me_9gls)
AIC(M_SR_Me_10gls)
AIC(M_SR_Me_11gls)
AIC(M_SR_Me_12gls)
AIC(M_SR_Me_13gls)
AIC(M_SR_Me_14gls)
AIC(M_SR_Me_nulgls)

Anova(M_SR_Me_6gls)
Anova(M_SR_Me_cgls)
vif(M_SR_Me_cgls)
vif(M_SR_Me_6gls)
#Effet Cohorte 
sqrt(diag(vcov(M_SR_Me_6gls)))


o_p <- lm(predict(M_SR_Me_6gls) ~ table_merlan_c$SR)
  ordonne_origine <- o_p[["coefficients"]][["(Intercept)"]]
  pente <- o_p[["coefficients"]][["table_merlan_c$SR"]]
   ggplot(table_merlan_c, aes(x = SR , y = predict(M_SR_Me_6gls))) +
    geom_point() +
    geom_abline(intercept = 0, slope = 1, colour = "#003399") +
    geom_abline(intercept = ordonne_origine, slope = pente, colour = "#006633") +
    theme_classic() +
    ylab("predictions du modèle ") +
    xlab("observations du SR") +
     ylim(0, 1) +
     xlim(0 , 1) +
     ggtitle("observations vs predictions meilleur modèle Merlan", subtitle = "avec selection a priori")
   
fonction_resume_plot(tableau = table_hareng_c, modele = M_SR_H_c, SR = table_hareng_c$SR)
   
```

```{r}
#remove(M_SR_Me_c, M_SR_Me_1, M_SR_Me_2, M_SR_Me_3, M_SR_Me_4, M_SR_Me_5, M_SR_Me_6, M_SR_Me_7, M_SR_Me_8, M_SR_Me_9, M_SR_Me_10, M_SR_Me_11, M_SR_Me_12, M_SR_Me_13, M_SR_Me_14, M_SR_Me_nul,  M_SR_Me_cgls, M_SR_Me_1gls, M_SR_Me_2gls, M_SR_Me_3gls, M_SR_Me_4gls, M_SR_Me_5gls, M_SR_Me_6gls, M_SR_Me_7gls, M_SR_Me_8gls, M_SR_Me_9gls, M_SR_Me_10gls, M_SR_Me_11gls, M_SR_Me_12gls, M_SR_Me_13gls, M_SR_Me_14gls, M_SR_Me_nulgls)
```



```{r, include=FALSE}
#, include=FALSE
table_plie_c <- filter(tableau_sp_cohorte, Species == "Pleuronectes platessa")
table_plie_c <- fonction_scale_c(tableau = table_plie_c)
fonction_corr(tableau = table_plie_c)
table_plie_c <- table_plie_c[-c(11),]# 34, 33

#############################  Modèle complet #####################################
M_SR_P_c <- lm(SR ~ Sc_cohorte + Sc_nb_area + Sc_taille_moy + Sc_age_moy , data = table_plie_c)
fonction_resume_plot(tableau = table_plie_c, modele = M_SR_P_c , SR = table_plie_c$SR)
vif(M_SR_P_c)

grubbs.test(residuals(M_SR_P_c), type = 10)
rosnerTest(residuals(M_SR_P_c), k = 5)


########################### 3 variables explicatives ###############################
# Sc_cohorte +
M_SR_P_1 <- lm(SR ~ Sc_nb_area + Sc_taille_moy + Sc_age_moy, data = table_plie_c)
fonction_resume_plot(tableau = table_plie_c, modele = M_SR_P_1 , SR = table_plie_c$SR)
vif(M_SR_P_1)
# + Sc_nb_area 
M_SR_P_2 <- lm(SR ~ Sc_cohorte + Sc_taille_moy + Sc_age_moy, data = table_plie_c)
fonction_resume_plot(tableau = table_plie_c, modele = M_SR_P_2 , SR = table_plie_c$SR)
vif(M_SR_P_2)# La cohorte ne pose pas de pb


#+ Sc_age_moy
M_SR_P_3 <- lm(SR ~ Sc_cohorte + Sc_nb_area + Sc_taille_moy  , data = table_plie_c)
fonction_resume_plot(tableau = table_plie_c, modele = M_SR_P_3 , SR = table_plie_c$SR)
vif(M_SR_P_3)
#+ Sc_taille_moy
M_SR_P_4 <- lm(SR ~ Sc_cohorte + Sc_nb_area  + Sc_age_moy , data = table_plie_c)
fonction_resume_plot(tableau = table_plie_c, modele = M_SR_P_4 , SR = table_plie_c$SR)
vif(M_SR_P_4)
##################### 2 Variables explicatives ####################################
# + Sc_nb_area  + Sc_cohorte + 
M_SR_P_5 <- lm(SR ~ Sc_taille_moy + Sc_age_moy, data = table_plie_c)
fonction_resume_plot(tableau = table_plie_c, modele = M_SR_P_5 , SR = table_plie_c$SR)

# + Sc_age_moy + Sc_nb_area
M_SR_P_6 <- lm(SR ~ Sc_cohorte + Sc_taille_moy, data = table_plie_c)
fonction_resume_plot(tableau = table_plie_c, modele = M_SR_P_6 , SR = table_plie_c$SR)

# + Sc_age_moy + Sc_cohorte
M_SR_P_7 <- lm(SR ~  Sc_nb_area + Sc_taille_moy, data = table_plie_c)
fonction_resume_plot(tableau = table_plie_c, modele = M_SR_P_7 , SR = table_plie_c$SR)

#+ Sc_taille_moy  + Sc_nb_area 
M_SR_P_8 <- lm(SR ~ Sc_cohorte + Sc_age_moy, data = table_plie_c)
fonction_resume_plot(tableau = table_plie_c, modele = M_SR_P_8 , SR = table_plie_c$SR)

#+ Sc_taille_moy  + Sc_cohorte 
M_SR_P_9 <- lm(SR ~  Sc_nb_area + Sc_age_moy, data = table_plie_c)
fonction_resume_plot(tableau = table_plie_c, modele = M_SR_P_9 , SR = table_plie_c$SR)

#+ Sc_taille_moy + Sc_age_moy
M_SR_P_10 <- lm(SR ~ Sc_cohorte + Sc_nb_area  , data = table_plie_c) 
fonction_resume_plot(tableau = table_plie_c, modele = M_SR_P_10 , SR = table_plie_c$SR)

####################### 1 Variable explicative #################################
#+ Sc_taille_moy + Sc_age_moy + Sc_nb_area 
M_SR_P_11 <- lm(SR ~ Sc_cohorte, data = table_plie_c) 
fonction_resume_plot(tableau = table_plie_c, modele = M_SR_P_11 , SR = table_plie_c$SR)

# + Sc_nb_area + Sc_cohorte + Sc_taille_moy +
M_SR_P_12 <- lm(SR ~  Sc_age_moy, data = table_plie_c) 
fonction_resume_plot(tableau = table_plie_c, modele = M_SR_P_12 , SR = table_plie_c$SR)

# + Sc_nb_area + Sc_cohorte +  Sc_age_moy
M_SR_P_13 <- lm(SR ~  Sc_taille_moy, data = table_plie_c)
fonction_resume_plot(tableau = table_plie_c, modele = M_SR_P_13 , SR = table_plie_c$SR)

# + Sc_cohorte + Sc_age_moy  + Sc_taille_moy
M_SR_P_14 <- lm(SR ~  Sc_nb_area, data = table_plie_c)
fonction_resume_plot(tableau = table_plie_c, modele = M_SR_P_14 , SR = table_plie_c$SR)

#Modele nul
M_SR_P_nul <- lm(SR ~ 1, data = table_plie_c)
#fonction_resume_plot_nul(tableau = table_plie_c, modele = M_SR_P_nul , SR = table_plie_c$SR)

Anova(M_SR_P_8)
Anova(M_SR_P_11)
Anova(M_SR_P_c)
```

```{r}
M_SR_P_cgls <- gls(SR ~ Sc_cohorte + Sc_nb_area + Sc_taille_moy + Sc_age_moy , data = table_plie_c, method = "ML")
vif(M_SR_P_cgls)
acf_pacf_gls_fonction(tableau = table_plie_c, modele = M_SR_P_cgls)

########################### 3 variables explicatives ###############################
# Sc_cohorte +
M_SR_P_1gls <- gls(SR ~ Sc_nb_area + Sc_taille_moy + Sc_age_moy, data = table_plie_c, method = "ML")
vif(M_SR_P_1gls)
# + Sc_nb_area 
M_SR_P_2gls <- gls(SR ~ Sc_cohorte + Sc_taille_moy + Sc_age_moy, data = table_plie_c, method = "ML")
vif(M_SR_P_2gls) # minimise le plus l'erreur sur la cohorte 
acf_pacf_gls_fonction(tableau = table_plie_c, modele = M_SR_P_2gls)
#+ Sc_age_moy
M_SR_P_3gls <- gls(SR ~ Sc_cohorte + Sc_nb_area + Sc_taille_moy  , data = table_plie_c, method = "ML")
vif(M_SR_P_3gls)

#+ Sc_taille_moy
M_SR_P_4gls <- gls(SR ~ Sc_cohorte + Sc_nb_area  + Sc_age_moy , data = table_plie_c, method = "ML")
vif(M_SR_P_4gls)

##################### 2 Variables explicatives ####################################
# + Sc_nb_area  + Sc_cohorte + 
M_SR_P_5gls <- gls(SR ~ Sc_taille_moy + Sc_age_moy, data = table_plie_c, method = "ML")

# + Sc_age_moy + Sc_nb_area
M_SR_P_6gls <- gls(SR ~ Sc_cohorte + Sc_taille_moy, data = table_plie_c, method = "ML")

# + Sc_age_moy + Sc_cohorte
M_SR_P_7gls <- gls(SR ~  Sc_nb_area + Sc_taille_moy, data = table_plie_c, method = "ML")

#+ Sc_taille_moy  + Sc_nb_area 
M_SR_P_8gls <- gls(SR ~ Sc_cohorte + Sc_age_moy, data = table_plie_c, method = "ML")

#+ Sc_taille_moy  + Sc_cohorte 
M_SR_P_9gls <- gls(SR ~  Sc_nb_area + Sc_age_moy, data = table_plie_c, method = "ML")

#+ Sc_taille_moy + Sc_age_moy
M_SR_P_10gls <- gls(SR ~ Sc_cohorte + Sc_nb_area  , data = table_plie_c, method = "ML")


####################### 1 Variable explicative #################################
#+ Sc_taille_moy + Sc_age_moy + Sc_nb_area 
M_SR_P_11gls <- gls(SR ~ Sc_cohorte, data = table_plie_c, method = "ML")


# + Sc_nb_area + Sc_cohorte + Sc_taille_moy +
M_SR_P_12gls <- gls(SR ~ Sc_age_moy, data = table_plie_c, method = "ML")

# + Sc_nb_area + Sc_cohorte +  Sc_age_moy
M_SR_P_13gls <- gls(SR ~  Sc_taille_moy, data = table_plie_c, method = "ML")

# + Sc_cohorte + Sc_age_moy  + Sc_taille_moy
M_SR_P_14gls <- gls(SR ~  Sc_nb_area, data = table_plie_c, method = "ML")

################### Modele nul #####################################"
M_SR_P_nulgls <- gls(SR ~ 1, data = table_plie_c, method = "ML")
```

```{r}
AIC(M_SR_P_cgls)
#vif(M_SR_P_cgls)#Sc_cohorte : 5.090465 

AIC(M_SR_P_1gls)

AIC(M_SR_P_2gls)
#vif(M_SR_P_2gls)#Sc_cohorte : 2.186318

AIC(M_SR_P_3gls)
#vif(M_SR_P_3gls)#Sc_cohorte : 4.936520

AIC(M_SR_P_4gls)
#vif(M_SR_P_4gls)#Sc_cohorte : 5.042747

AIC(M_SR_P_5gls)

AIC(M_SR_P_6gls)
#vif(M_SR_P_6gls)#Sc_cohorte : 1.719141

AIC(M_SR_P_7gls)

AIC(M_SR_P_8gls)
#vif(M_SR_P_8gls)#Sc_cohorte : 1.19859 

AIC(M_SR_P_9gls)

AIC(M_SR_P_10gls)#-146.3641
#vif(M_SR_P_10gls)#Sc_cohorte : 3.187253

AIC(M_SR_P_11gls)#-146.4237

AIC(M_SR_P_12gls)#-155.1245
AIC(M_SR_P_13gls)
AIC(M_SR_P_14gls)
AIC(M_SR_P_nulgls)#-143.4483


Anova(M_SR_P_2gls)#Sc_cohorte     1 0.7703     0.3801
Anova(M_SR_P_6gls)#Sc_cohorte     1 0.0220   0.882164 
Anova(M_SR_P_8gls)#Sc_cohorte  1  1.0743   0.299978
Anova(M_SR_P_10gls)#Sc_cohorte  1 5.7152    0.01682 *
Anova(M_SR_P_12gls)#Sc_cohorte  1 5.0466    0.02467 *

sqrt(diag(vcov(M_SR_P_12gls)))
fonction_corr(table_plie_c) # la cohorte est bcp corrélée avec toutes les variables 


o_p <- lm(predict(M_SR_P_8gls) ~ table_plie_c$SR)
  ordonne_origine <- o_p[["coefficients"]][["(Intercept)"]]
  pente <- o_p[["coefficients"]][["table_plie_c$SR"]]
   ggplot(table_plie_c, aes(x = SR , y = predict(M_SR_P_8gls))) +
    geom_point() +
    geom_abline(intercept = 0, slope = 1, colour = "#003399") +
    geom_abline(intercept = ordonne_origine, slope = pente, colour = "#006633") +
    theme_classic() +
    ylab("predictions du modèle ") +
    xlab("observations du SR") +
     ylim(0, 1) +
     xlim(0 , 1) +
     ggtitle("observations vs predictions meilleur modèle plie", subtitle = "avec selection a priori")
fonction_resume_plot(tableau = table_hareng_c, modele = M_SR_H_c, SR = table_hareng_c$SR)
   
```


```{r}
#remove(M_SR_P_c, M_SR_P_1, M_SR_P_2, M_SR_P_3, M_SR_P_4, M_SR_P_5, M_SR_P_6, M_SR_P_7, M_SR_P_8, M_SR_P_9, M_SR_P_10, M_SR_P_11, M_SR_P_12, M_SR_P_13, M_SR_P_14, M_SR_P_nul,  M_SR_P_cgls, M_SR_P_1gls, M_SR_P_2gls, M_SR_P_3gls, M_SR_P_4gls, M_SR_P_5gls, M_SR_P_6gls, M_SR_P_7gls, M_SR_P_8gls, M_SR_P_9gls, M_SR_P_10gls, M_SR_P_11gls, M_SR_P_12gls, M_SR_P_13gls, M_SR_P_14gls, M_SR_P_nulgls)
```

*Lieu*
```{r, include=FALSE}
table_lieu_c <- filter(tableau_sp_cohorte, Species == "Pollachius virens")
table_lieu_c <- fonction_scale_c(tableau = table_lieu_c)
fonction_corr(tableau = table_lieu_c)
table_lieu_c <- table_lieu_c[-c(1),]#,30

#############################  Modèle complet #####################################
M_SR_L_c <- lm(SR ~ Sc_cohorte + Sc_nb_area + Sc_taille_moy + Sc_age_moy , data = table_lieu_c)
fonction_resume_plot(tableau = table_lieu_c, modele = M_SR_L_c , SR = table_lieu_c$SR)
vif(M_SR_L_c)
grubbs.test(residuals(M_SR_L_c))
grubbs.test(residuals(M_SR_L_c), type = 10)
rosnerTest(residuals(M_SR_L_c), k = 5)
########################### 3 variables explicatives ###############################
# Sc_cohorte +
M_SR_L_1 <- lm(SR ~ Sc_nb_area + Sc_taille_moy + Sc_age_moy, data = table_lieu_c)
fonction_resume_plot(tableau = table_lieu_c, modele = M_SR_L_1 , SR = table_lieu_c$SR)

# + Sc_nb_area 
M_SR_L_2 <- lm(SR ~ Sc_cohorte + Sc_taille_moy + Sc_age_moy, data = table_lieu_c)
fonction_resume_plot(tableau = table_lieu_c, modele = M_SR_L_2 , SR = table_lieu_c$SR)

#+ Sc_age_moy
M_SR_L_3 <- lm(SR ~ Sc_cohorte + Sc_nb_area + Sc_taille_moy  , data = table_lieu_c)
fonction_resume_plot(tableau = table_lieu_c, modele = M_SR_L_3 , SR = table_lieu_c$SR)

#+ Sc_taille_moy
M_SR_L_4 <- lm(SR ~ Sc_cohorte + Sc_nb_area  + Sc_age_moy , data = table_lieu_c)
fonction_resume_plot(tableau = table_lieu_c, modele = M_SR_L_4 , SR = table_lieu_c$SR)

##################### 2 Variables explicatives ####################################
# + Sc_nb_area  + Sc_cohorte + 
M_SR_L_5 <- lm(SR ~ Sc_taille_moy + Sc_age_moy, data = table_lieu_c)
fonction_resume_plot(tableau = table_lieu_c, modele = M_SR_L_5 , SR = table_lieu_c$SR)

# + Sc_age_moy + Sc_nb_area
M_SR_L_6 <- lm(SR ~ Sc_cohorte + Sc_taille_moy, data = table_lieu_c)
fonction_resume_plot(tableau = table_lieu_c, modele = M_SR_L_6 , SR = table_lieu_c$SR)

# + Sc_age_moy + Sc_cohorte
M_SR_L_7 <- lm(SR ~  Sc_nb_area + Sc_taille_moy, data = table_lieu_c)
fonction_resume_plot(tableau = table_lieu_c, modele = M_SR_L_7 , SR = table_lieu_c$SR)

#+ Sc_taille_moy  + Sc_nb_area 
M_SR_L_8 <- lm(SR ~ Sc_cohorte + Sc_age_moy, data = table_lieu_c)
fonction_resume_plot(tableau = table_lieu_c, modele = M_SR_L_8 , SR = table_lieu_c$SR)

#+ Sc_taille_moy  + Sc_cohorte 
M_SR_L_9 <- lm(SR ~  Sc_nb_area + Sc_age_moy, data = table_lieu_c)
fonction_resume_plot(tableau = table_lieu_c, modele = M_SR_L_9 , SR = table_lieu_c$SR)

#+ Sc_taille_moy + Sc_age_moy
M_SR_L_10 <- lm(SR ~ Sc_cohorte + Sc_nb_area  , data = table_lieu_c) 
fonction_resume_plot(tableau = table_lieu_c, modele = M_SR_L_10 , SR = table_lieu_c$SR)

####################### 1 Variable explicative #################################
#+ Sc_taille_moy + Sc_age_moy + Sc_nb_area 
M_SR_L_11 <- lm(SR ~ Sc_cohorte, data = table_lieu_c) 
fonction_resume_plot(tableau = table_lieu_c, modele = M_SR_L_11 , SR = table_lieu_c$SR)

# + Sc_nb_area + Sc_cohorte + Sc_taille_moy +
M_SR_L_12 <- lm(SR ~  Sc_age_moy, data = table_lieu_c) 
fonction_resume_plot(tableau = table_lieu_c, modele = M_SR_L_12 , SR = table_lieu_c$SR)

# + Sc_nb_area + Sc_cohorte +  Sc_age_moy
M_SR_L_13 <- lm(SR ~  Sc_taille_moy, data = table_lieu_c)
fonction_resume_plot(tableau = table_lieu_c, modele = M_SR_L_13 , SR = table_lieu_c$SR)

# + Sc_cohorte + Sc_age_moy  + Sc_taille_moy
M_SR_L_14 <- lm(SR ~  Sc_nb_area, data = table_lieu_c)
fonction_resume_plot(tableau = table_lieu_c, modele = M_SR_L_14 , SR = table_lieu_c$SR)

#Modele nul
M_SR_L_nul <- lm(SR ~ 1, data = table_lieu_c)
#fonction_resume_plot_nul(tableau = table_lieu_c, modele = M_SR_L_nul , SR = table_lieu_c$SR)
```

```{r}
M_SR_L_cgls <- gls(SR ~ Sc_cohorte + Sc_nb_area + Sc_taille_moy + Sc_age_moy , data = table_lieu_c , method = "ML")
vif(M_SR_L_cgls)
acf_pacf_gls_fonction(tableau = table_lieu_c, modele = M_SR_L_cgls)

########################### 3 variables explicatives ###############################
# Sc_cohorte +
M_SR_L_1gls <- gls(SR ~ Sc_nb_area + Sc_taille_moy + Sc_age_moy, data = table_lieu_c, method = "ML")
vif(M_SR_L_1gls)
# + Sc_nb_area 
M_SR_L_2gls <- gls(SR ~ Sc_cohorte + Sc_taille_moy + Sc_age_moy, data = table_lieu_c, method = "ML")
vif(M_SR_L_2gls) # minimise le plus l'erreur sur la cohorte 
acf_pacf_gls_fonction(tableau = table_lieu_c, modele = M_SR_L_2gls)
#+ Sc_age_moy
M_SR_L_3gls <- gls(SR ~ Sc_cohorte + Sc_nb_area + Sc_taille_moy  , data = table_lieu_c, method = "ML")
vif(M_SR_L_3gls)

#+ Sc_taille_moy
M_SR_L_4gls <- gls(SR ~ Sc_cohorte + Sc_nb_area  + Sc_age_moy , data = table_lieu_c, method = "ML")
vif(M_SR_L_4gls)

##################### 2 Variables explicatives ####################################
# + Sc_nb_area  + Sc_cohorte + 
M_SR_L_5gls <- gls(SR ~ Sc_taille_moy + Sc_age_moy, data = table_lieu_c, method = "ML")

# + Sc_age_moy + Sc_nb_area
M_SR_L_6gls <- gls(SR ~ Sc_cohorte + Sc_taille_moy, data = table_lieu_c, method = "ML")

# + Sc_age_moy + Sc_cohorte
M_SR_L_7gls <- gls(SR ~  Sc_nb_area + Sc_taille_moy, data = table_lieu_c, method = "ML")

#+ Sc_taille_moy  + Sc_nb_area 
M_SR_L_8gls <- gls(SR ~ Sc_cohorte + Sc_age_moy, data = table_lieu_c, method = "ML")

#+ Sc_taille_moy  + Sc_cohorte 
M_SR_L_9gls <- gls(SR ~  Sc_nb_area + Sc_age_moy, data = table_lieu_c, method = "ML")

#+ Sc_taille_moy + Sc_age_moy
M_SR_L_10gls <- gls(SR ~ Sc_cohorte + Sc_nb_area  , data = table_lieu_c, method = "ML")


####################### 1 Variable explicative #################################
#+ Sc_taille_moy + Sc_age_moy + Sc_nb_area 
M_SR_L_11gls <- gls(SR ~ Sc_cohorte, data = table_lieu_c, method = "ML")


# + Sc_nb_area + Sc_cohorte + Sc_taille_moy +
M_SR_L_12gls <- gls(SR ~ Sc_age_moy, data = table_lieu_c, method = "ML")

# + Sc_nb_area + Sc_cohorte +  Sc_age_moy
M_SR_L_13gls <- gls(SR ~  Sc_taille_moy, data = table_lieu_c, method = "ML")

# + Sc_cohorte + Sc_age_moy  + Sc_taille_moy
M_SR_L_14gls <- gls(SR ~  Sc_nb_area, data = table_lieu_c, method = "ML")

################### Modele nul #####################################"
M_SR_L_nulgls <- gls(SR ~ 1, data = table_lieu_c, method = "ML")
```


```{r}

AIC(M_SR_L_nulgls) 

AIC(M_SR_L_cgls)
vif(M_SR_L_cgls)#Sc_cohorte  : 2.838786
AIC(M_SR_L_1gls)
AIC(M_SR_L_2gls)#
AIC(M_SR_L_3gls)#
AIC(M_SR_L_4gls)#
AIC(M_SR_L_5gls)
AIC(M_SR_L_6gls)# 
AIC(M_SR_L_7gls)
AIC(M_SR_L_8gls)# 
AIC(M_SR_L_9gls) 
AIC(M_SR_L_10gls) #
AIC(M_SR_L_11gls)# 

AIC(M_SR_L_12gls) 
AIC(M_SR_L_13gls) 
AIC(M_SR_L_14gls) 

Anova(M_SR_L_cgls)#Sc_cohorte     1 1.5264     0.2167
Anova(M_SR_L_2gls)#Sc_taille_moy  1 2.8329    0.09235 .
Anova(M_SR_L_3gls)#Sc_cohorte     1 1.5438     0.2140
Anova(M_SR_L_4gls)#Sc_cohorte  1 1.3707     0.2417
Anova(M_SR_L_6gls)#Sc_taille_moy  1 3.7200    0.05377 .
summary(M_SR_L_6gls)
sqrt(diag(vcov(M_SR_L_6gls)))

M_SR_L_c
fonction_resume_plot(table_lieu_c, M_SR_L_c, table_lieu_c$SR)
vif(M_SR_L_6gls)


o_p <- lm(predict(M_SR_L_6gls) ~ table_lieu_c$SR)
  ordonne_origine <- o_p[["coefficients"]][["(Intercept)"]]
  pente <- o_p[["coefficients"]][["table_lieu_c$SR"]]
   ggplot(table_lieu_c, aes(x = SR , y = predict(M_SR_L_6gls))) +
    geom_point() +
    geom_abline(intercept = 0, slope = 1, colour = "#003399") +
    geom_abline(intercept = ordonne_origine, slope = pente, colour = "#006633") +
    theme_classic() +
    ylab("predictions du modèle ") +
    xlab("observations du SR") +
     ylim(0, 1) +
     xlim(0 , 1) +
     ggtitle("observations vs predictions meilleur modèle Lieu", subtitle = "avec selection a priori")

fonction_resume_plot(tableau = table_hareng_c, modele = M_SR_H_c, SR = table_hareng_c$SR)
   
```

```{r}
#remove(M_SR_L_c, M_SR_L_1, M_SR_L_2, M_SR_L_3, M_SR_L_4, M_SR_L_5, M_SR_L_6, M_SR_L_7, M_SR_L_8, M_SR_L_9, M_SR_L_10, M_SR_L_11, M_SR_L_12, M_SR_L_13, M_SR_L_14, M_SR_L_nul,  M_SR_L_cgls, M_SR_L_1gls, M_SR_L_2gls, M_SR_L_3gls, M_SR_L_4gls, M_SR_L_5gls, M_SR_L_6gls, M_SR_L_7gls, M_SR_L_8gls, M_SR_L_9gls, M_SR_L_10gls, M_SR_L_11gls, M_SR_L_12gls, M_SR_L_13gls, M_SR_L_14gls, M_SR_L_nulgls)
```

```{r, include=FALSE}
table_maquereau_c <- filter(tableau_sp_cohorte, Species == "Scomber scombrus")
table_maquereau_c <- table_maquereau_c[-c(26),]#9
table_maquereau_c <- fonction_scale_c(tableau = table_maquereau_c)
fonction_corr(tableau = table_maquereau_c)
#

#############################  Modèle complet #####################################
M_SR_Ma_c <- lm(SR ~ Sc_cohorte + Sc_nb_area + Sc_taille_moy + Sc_age_moy , data = table_maquereau_c)
fonction_resume_plot(tableau = table_maquereau_c, modele = M_SR_Ma_c , SR = table_maquereau_c$SR)
vif(M_SR_Ma_c)

grubbs.test(residuals(M_SR_Ma_c))
grubbs.test(residuals(M_SR_Ma_c), type = 10)
rosnerTest(residuals(M_SR_Ma_c), k = 10)
########################### 3 variables explicatives ###############################
# Sc_cohorte +
M_SR_Ma_1 <- lm(SR ~ Sc_nb_area + Sc_taille_moy + Sc_age_moy, data = table_maquereau_c)
fonction_resume_plot(tableau = table_maquereau_c, modele = M_SR_Ma_1 , SR = table_maquereau_c$SR)
vif(M_SR_Ma_1)
# + Sc_nb_area 
M_SR_Ma_2 <- lm(SR ~ Sc_cohorte + Sc_taille_moy + Sc_age_moy, data = table_maquereau_c)
fonction_resume_plot(tableau = table_maquereau_c, modele = M_SR_Ma_2 , SR = table_maquereau_c$SR)
vif(M_SR_Ma_2)
#+ Sc_age_moy
M_SR_Ma_3 <- lm(SR ~ Sc_cohorte + Sc_nb_area + Sc_taille_moy  , data = table_maquereau_c)
fonction_resume_plot(tableau = table_maquereau_c, modele = M_SR_Ma_3 , SR = table_maquereau_c$SR)
vif(M_SR_Ma_3)
#+ Sc_taille_moy
M_SR_Ma_4 <- lm(SR ~ Sc_cohorte + Sc_nb_area  + Sc_age_moy , data = table_maquereau_c)
fonction_resume_plot(tableau = table_maquereau_c, modele = M_SR_Ma_4 , SR = table_maquereau_c$SR)
vif(M_SR_Ma_4)
##################### 2 Variables explicatives ####################################
# + Sc_nb_area  + Sc_cohorte + 
M_SR_Ma_5 <- lm(SR ~ Sc_taille_moy + Sc_age_moy, data = table_maquereau_c)
fonction_resume_plot(tableau = table_maquereau_c, modele = M_SR_Ma_5 , SR = table_maquereau_c$SR)

# + Sc_age_moy + Sc_nb_area
M_SR_Ma_6 <- lm(SR ~ Sc_cohorte + Sc_taille_moy, data = table_maquereau_c)
fonction_resume_plot(tableau = table_maquereau_c, modele = M_SR_Ma_6 , SR = table_maquereau_c$SR)
vif(M_SR_Ma_6)
# + Sc_age_moy + Sc_cohorte
M_SR_Ma_7 <- lm(SR ~  Sc_nb_area + Sc_taille_moy, data = table_maquereau_c)
fonction_resume_plot(tableau = table_maquereau_c, modele = M_SR_Ma_7 , SR = table_maquereau_c$SR)

#+ Sc_taille_moy  + Sc_nb_area 
M_SR_Ma_8 <- lm(SR ~ Sc_cohorte + Sc_age_moy, data = table_maquereau_c)
fonction_resume_plot(tableau = table_maquereau_c, modele = M_SR_Ma_8 , SR = table_maquereau_c$SR)
vif(M_SR_Ma_8)
#+ Sc_taille_moy  + Sc_cohorte 
M_SR_Ma_9 <- lm(SR ~  Sc_nb_area + Sc_age_moy, data = table_maquereau_c)
fonction_resume_plot(tableau = table_maquereau_c, modele = M_SR_Ma_9 , SR = table_maquereau_c$SR)

#+ Sc_taille_moy + Sc_age_moy
M_SR_Ma_10 <- lm(SR ~ Sc_cohorte + Sc_nb_area  , data = table_maquereau_c) 
fonction_resume_plot(tableau = table_maquereau_c, modele = M_SR_Ma_10 , SR = table_maquereau_c$SR)

####################### 1 Variable explicative #################################
#+ Sc_taille_moy + Sc_age_moy + Sc_nb_area 
M_SR_Ma_11 <- lm(SR ~ Sc_cohorte, data = table_maquereau_c) 
fonction_resume_plot(tableau = table_maquereau_c, modele = M_SR_Ma_11 , SR = table_maquereau_c$SR)

# + Sc_nb_area + Sc_cohorte + Sc_taille_moy +
M_SR_Ma_12 <- lm(SR ~  Sc_age_moy, data = table_maquereau_c) 
fonction_resume_plot(tableau = table_maquereau_c, modele = M_SR_Ma_12 , SR = table_maquereau_c$SR)

# + Sc_nb_area + Sc_cohorte +  Sc_age_moy
M_SR_Ma_13 <- lm(SR ~  Sc_taille_moy, data = table_maquereau_c)
fonction_resume_plot(tableau = table_maquereau_c, modele = M_SR_Ma_13 , SR = table_maquereau_c$SR)

# + Sc_cohorte + Sc_age_moy  + Sc_taille_moy
M_SR_Ma_14 <- lm(SR ~  Sc_nb_area, data = table_maquereau_c)
fonction_resume_plot(tableau = table_maquereau_c, modele = M_SR_Ma_14 , SR = table_maquereau_c$SR)

#Modele nul
M_SR_Ma_nul <- lm(SR ~ 1, data = table_maquereau_c)
#fonction_resume_plot_nul(tableau = table_maquereau_c, modele = M_SR_Ma_nul , SR = table_maquereau_c$SR)
```


```{r}
########################### Modèle complet gls ##########################################
M_SR_Ma_cgls <- gls(SR ~ Sc_cohorte + Sc_nb_area + Sc_taille_moy + Sc_age_moy , data = table_maquereau_c)#29.56692   -45.91075
M_SR_Ma_cgls <- gls(SR ~ Sc_cohorte + Sc_nb_area + Sc_taille_moy + Sc_age_moy , data = table_maquereau_c, correlation = corARMA(form = ~ Cohorte, p = 0, q = 3), method = "ML")
AIC(M_SR_Ma_cgls)
acf_pacf_gls_fonction(tableau = table_maquereau_c, modele = M_SR_Ma_cgls)

########################### 3 variables explicatives ###############################
# Sc_cohorte +
M_SR_Ma_1gls <- gls(SR ~ Sc_nb_area + Sc_taille_moy + Sc_age_moy, data = table_maquereau_c, method = "ML", correlation = corARMA(form = ~ Cohorte, p = 0, q = 3))
# + Sc_nb_area 
M_SR_Ma_2gls <- gls(SR ~ Sc_cohorte + Sc_taille_moy + Sc_age_moy, data = table_maquereau_c, method = "ML", correlation = corARMA(form = ~ Cohorte, p = 0, q = 3)) 
#+ Sc_age_moy
M_SR_Ma_3gls <- gls(SR ~ Sc_cohorte + Sc_nb_area + Sc_taille_moy  , data = table_maquereau_c, method = "ML", correlation = corARMA(form = ~ Cohorte, p = 0, q = 3))
#+ Sc_taille_moy
M_SR_Ma_4gls <- gls(SR ~ Sc_cohorte + Sc_nb_area  + Sc_age_moy , data = table_maquereau_c, method = "ML", correlation = corARMA(form = ~ Cohorte, p = 0, q = 3))

##################### 2 Variables explicatives ####################################
# + Sc_nb_area  + Sc_cohorte + 
M_SR_Ma_5gls <- gls(SR ~ Sc_taille_moy + Sc_age_moy, data = table_maquereau_c, method = "ML", correlation = corARMA(form = ~ Cohorte, p = 0, q = 3))

# + Sc_age_moy + Sc_nb_area
M_SR_Ma_6gls <- gls(SR ~ Sc_cohorte + Sc_taille_moy, data = table_maquereau_c, method = "ML", correlation = corARMA(form = ~ Cohorte, p = 0, q = 3))

# + Sc_age_moy + Sc_cohorte
M_SR_Ma_7gls <- gls(SR ~  Sc_nb_area + Sc_taille_moy, data = table_maquereau_c, method = "ML", correlation = corARMA(form = ~ Cohorte, p = 0, q = 3))

#+ Sc_taille_moy  + Sc_nb_area 
M_SR_Ma_8gls <- gls(SR ~ Sc_cohorte + Sc_age_moy, data = table_maquereau_c, method = "ML", correlation = corARMA(form = ~ Cohorte, p = 0, q = 3))

#+ Sc_taille_moy  + Sc_cohorte 
M_SR_Ma_9gls <- gls(SR ~  Sc_nb_area + Sc_age_moy, data = table_maquereau_c, method = "ML", correlation = corARMA(form = ~ Cohorte, p = 0, q = 3))

#+ Sc_taille_moy + Sc_age_moy
M_SR_Ma_10gls <- gls(SR ~ Sc_cohorte + Sc_nb_area  , data = table_maquereau_c, method = "ML", correlation = corARMA(form = ~ Cohorte, p = 0, q = 3))

####################### 1 Variable explicative #################################
#+ Sc_taille_moy + Sc_age_moy + Sc_nb_area 
M_SR_Ma_11gls <- gls(SR ~ Sc_cohorte, data = table_maquereau_c, method = "ML", correlation = corARMA(form = ~ Cohorte, p = 0, q = 3))

# + Sc_nb_area + Sc_cohorte + Sc_taille_moy +
M_SR_Ma_12gls <- gls(SR ~ Sc_age_moy, data = table_maquereau_c, method = "ML", correlation = corARMA(form = ~ Cohorte, p = 0, q = 3))

# + Sc_nb_area + Sc_cohorte +  Sc_age_moy
M_SR_Ma_13gls <- gls(SR ~  Sc_taille_moy, data = table_maquereau_c, method = "ML", correlation = corARMA(form = ~ Cohorte, p = 0, q = 3))

# + Sc_cohorte + Sc_age_moy  + Sc_taille_moy
M_SR_Ma_14gls <- gls(SR ~  Sc_nb_area, data = table_maquereau_c, method = "ML", correlation = corARMA(form = ~ Cohorte, p = 0, q = 3))

################### Modele nul #####################################"
M_SR_Ma_nulgls <- gls(SR ~ 1, data = table_maquereau_c, method = "ML", correlation = corARMA(form = ~ Cohorte, p = 0, q = 3))
```


```{r}
AIC(M_SR_Ma_nulgls) 
AIC(M_SR_Ma_cgls)
AIC(M_SR_Ma_1gls)
AIC(M_SR_Ma_2gls)
AIC(M_SR_Ma_3gls)
AIC(M_SR_Ma_4gls)

AIC(M_SR_Ma_5gls) #
AIC(M_SR_Ma_6gls) 
AIC(M_SR_Ma_7gls) 
AIC(M_SR_Ma_8gls) 
AIC(M_SR_Ma_9gls) 
AIC(M_SR_Ma_10gls) 
AIC(M_SR_Ma_11gls) 
AIC(M_SR_Ma_12gls)#
AIC(M_SR_Ma_13gls) #
AIC(M_SR_Ma_14gls) 

Anova(M_SR_Ma_9gls)
# pas d'effet cohorte
fonction_corr(table_maquereau_c)
vif(M_SR_Ma_c)

sqrt(diag(vcov(M_SR_Ma_9gls)))
vif(M_SR_Ma_9gls)


o_p <- lm(predict(M_SR_Ma_9gls) ~ table_maquereau_c$SR)
  ordonne_origine <- o_p[["coefficients"]][["(Intercept)"]]
  pente <- o_p[["coefficients"]][["table_maquereau_c$SR"]]
   ggplot(table_maquereau_c, aes(x = SR , y = predict(M_SR_Ma_9gls))) +
    geom_point() +
    geom_abline(intercept = 0, slope = 1, colour = "#003399") +
    geom_abline(intercept = ordonne_origine, slope = pente, colour = "#006633") +
    theme_classic() +
    ylab("predictions du modèle ") +
    xlab("observations du SR") +
     ylim(0, 1) +
     xlim(0 , 1) +
     ggtitle("observations vs predictions meilleur modèle Maquereau", subtitle = "avec selection a priori")
   
fonction_resume_plot(tableau = table_hareng_c, modele = M_SR_H_c, SR = table_hareng_c$SR)
   
```

```{r}
#remove(M_SR_Ma_c, M_SR_Ma_1, M_SR_Ma_2, M_SR_Ma_3, M_SR_Ma_4, M_SR_Ma_5, M_SR_Ma_6, M_SR_Ma_7, M_SR_Ma_8, M_SR_Ma_9, M_SR_Ma_10, M_SR_Ma_11, M_SR_Ma_12, M_SR_Ma_13, M_SR_Ma_14, M_SR_Ma_nul,  M_SR_Ma_cgls, M_SR_Ma_1gls, M_SR_Ma_2gls, M_SR_Ma_3gls, M_SR_Ma_4gls, M_SR_Ma_5gls, M_SR_Ma_6gls, M_SR_Ma_7gls, M_SR_Ma_8gls, M_SR_Ma_9gls, M_SR_Ma_10gls, M_SR_Ma_11gls, M_SR_Ma_12gls, M_SR_Ma_13gls, M_SR_Ma_14gls, M_SR_Ma_nulgls)
```

```{r, include=FALSE}
table_sprat_c <- filter(tableau_sp_cohorte, Species == "Sprattus sprattus")
table_sprat_c <- fonction_scale_c(tableau = table_sprat_c)
fonction_corr(tableau = table_sprat_c)
table_sprat_c <- table_sprat_c[-c( 38, 10),]#, 12

#############################  Modèle complet #####################################
M_SR_S_c <- lm(SR ~ Sc_cohorte + Sc_nb_area + Sc_taille_moy + Sc_age_moy , data = table_sprat_c)
fonction_resume_plot(tableau = table_sprat_c, modele = M_SR_S_c , SR = table_sprat_c$SR)
vif(M_SR_S_c)
grubbs.test(residuals(M_SR_S_c), type = 10)
rosnerTest(residuals(M_SR_S_c), k = 10)
########################### 3 variables explicatives ###############################
# Sc_cohorte +
M_SR_S_1 <- lm(SR ~ Sc_nb_area + Sc_taille_moy + Sc_age_moy, data = table_sprat_c)
fonction_resume_plot(tableau = table_sprat_c, modele = M_SR_S_1 , SR = table_sprat_c$SR)

# + Sc_nb_area 
M_SR_S_2 <- lm(SR ~ Sc_cohorte + Sc_taille_moy + Sc_age_moy, data = table_sprat_c)
fonction_resume_plot(tableau = table_sprat_c, modele = M_SR_S_2 , SR = table_sprat_c$SR)

#+ Sc_age_moy
M_SR_S_3 <- lm(SR ~ Sc_cohorte + Sc_nb_area + Sc_taille_moy  , data = table_sprat_c)
fonction_resume_plot(tableau = table_sprat_c, modele = M_SR_S_3 , SR = table_sprat_c$SR)

#+ Sc_taille_moy
M_SR_S_4 <- lm(SR ~ Sc_cohorte + Sc_nb_area  + Sc_age_moy , data = table_sprat_c)
fonction_resume_plot(tableau = table_sprat_c, modele = M_SR_S_4 , SR = table_sprat_c$SR)

##################### 2 Variables explicatives ####################################
# + Sc_nb_area  + Sc_cohorte + 
M_SR_S_5 <- lm(SR ~ Sc_taille_moy + Sc_age_moy, data = table_sprat_c)
fonction_resume_plot(tableau = table_sprat_c, modele = M_SR_S_5 , SR = table_sprat_c$SR)

# + Sc_age_moy + Sc_nb_area
M_SR_S_6 <- lm(SR ~ Sc_cohorte + Sc_taille_moy, data = table_sprat_c)
fonction_resume_plot(tableau = table_sprat_c, modele = M_SR_S_6 , SR = table_sprat_c$SR)

# + Sc_age_moy + Sc_cohorte
M_SR_S_7 <- lm(SR ~  Sc_nb_area + Sc_taille_moy, data = table_sprat_c)
fonction_resume_plot(tableau = table_sprat_c, modele = M_SR_S_7 , SR = table_sprat_c$SR)

#+ Sc_taille_moy  + Sc_nb_area 
M_SR_S_8 <- lm(SR ~ Sc_cohorte + Sc_age_moy, data = table_sprat_c)
fonction_resume_plot(tableau = table_sprat_c, modele = M_SR_S_8 , SR = table_sprat_c$SR)

#+ Sc_taille_moy  + Sc_cohorte 
M_SR_S_9 <- lm(SR ~  Sc_nb_area + Sc_age_moy, data = table_sprat_c)
fonction_resume_plot(tableau = table_sprat_c, modele = M_SR_S_9 , SR = table_sprat_c$SR)

#+ Sc_taille_moy + Sc_age_moy
M_SR_S_10 <- lm(SR ~ Sc_cohorte + Sc_nb_area  , data = table_sprat_c) 
fonction_resume_plot(tableau = table_sprat_c, modele = M_SR_S_10 , SR = table_sprat_c$SR)

####################### 1 Variable explicative #################################
#+ Sc_taille_moy + Sc_age_moy + Sc_nb_area 
M_SR_S_11 <- lm(SR ~ Sc_cohorte, data = table_sprat_c) 
fonction_resume_plot(tableau = table_sprat_c, modele = M_SR_S_11 , SR = table_sprat_c$SR)

# + Sc_nb_area + Sc_cohorte + Sc_taille_moy +
M_SR_S_12 <- lm(SR ~  Sc_age_moy, data = table_sprat_c) 
fonction_resume_plot(tableau = table_sprat_c, modele = M_SR_S_12 , SR = table_sprat_c$SR)

# + Sc_nb_area + Sc_cohorte +  Sc_age_moy
M_SR_S_13 <- lm(SR ~  Sc_taille_moy, data = table_sprat_c)
fonction_resume_plot(tableau = table_sprat_c, modele = M_SR_S_13 , SR = table_sprat_c$SR)

# + Sc_cohorte + Sc_age_moy  + Sc_taille_moy
M_SR_S_14 <- lm(SR ~  Sc_nb_area, data = table_sprat_c)
fonction_resume_plot(tableau = table_sprat_c, modele = M_SR_S_14 , SR = table_sprat_c$SR)

#Modele nul
M_SR_S_nul <- lm(SR ~ 1, data = table_sprat_c)
#fonction_resume_plot_nul(tableau = table_sprat_c, modele = M_SR_S_nul , SR = table_sprat_c$SR)
```

```{r}

#############################  Modèle complet #####################################
#M_SR_S_cgls <- gls(SR ~ Sc_cohorte + Sc_nb_area + Sc_taille_moy + Sc_age_moy , data = table_sprat_c)
#acf_pacf_gls_fonction(tableau = table_sprat_c, modele = M_SR_S_cgls)#-115.4882  REML : 63.74408
M_SR_S_cgls <- gls(SR ~ Sc_cohorte + Sc_nb_area + Sc_taille_moy + Sc_age_moy , data = table_sprat_c, correlation = corARMA(form = ~ Cohorte, p = 7, q = 3), method = "ML")
AIC(M_SR_S_cgls)
acf_pacf_gls_fonction(tableau = table_sprat_c, modele = M_SR_S_cgls)

########################### 3 variables explicatives ###############################
# Sc_cohorte +
M_SR_S_1gls <- gls(SR ~ Sc_nb_area + Sc_taille_moy + Sc_age_moy, data = table_sprat_c, correlation = corARMA(form = ~ Cohorte, p = 7, q = 3), method = "ML")

# + Sc_nb_area 
M_SR_S_2gls <- gls(SR ~ Sc_cohorte + Sc_taille_moy + Sc_age_moy, data = table_sprat_c, correlation = corARMA(form = ~ Cohorte, p = 7, q = 3), method = "ML")

#+ Sc_age_moy
M_SR_S_3gls <- gls(SR ~ Sc_cohorte + Sc_nb_area + Sc_taille_moy  , data = table_sprat_c, correlation = corARMA(form = ~ Cohorte, p = 7, q = 3), method = "ML")

#+ Sc_taille_moy
#M_SR_S_4gls <- gls(SR ~ Sc_cohorte + Sc_nb_area  + Sc_age_moy , data = table_sprat_c, correlation = corARMA(form = ~ Cohorte, p = 7, q = 3), method = "ML")

##################### 2 Variables explicatives ####################################
# + Sc_nb_area  + Sc_cohorte + 
M_SR_S_5gls <- gls(SR ~ Sc_taille_moy + Sc_age_moy, data = table_sprat_c, correlation = corARMA(form = ~ Cohorte, p = 7, q = 3), method = "ML")

# + Sc_age_moy + Sc_nb_area
M_SR_S_6gls <- gls(SR ~ Sc_cohorte + Sc_taille_moy, data = table_sprat_c, correlation = corARMA(form = ~ Cohorte, p = 7, q = 3), method = "ML")

# + Sc_age_moy + Sc_cohorte
M_SR_S_7gls <- gls(SR ~  Sc_nb_area + Sc_taille_moy, data = table_sprat_c, correlation = corARMA(form = ~ Cohorte, p = 7, q = 3), method = "ML")

#+ Sc_taille_moy  + Sc_nb_area 
M_SR_S_8gls <- gls(SR ~ Sc_cohorte + Sc_age_moy, data = table_sprat_c, correlation = corARMA(form = ~ Cohorte, p = 7, q = 3), method = "ML")

#+ Sc_taille_moy  + Sc_cohorte 
#M_SR_S_9gls <- gls(SR ~  Sc_nb_area + Sc_age_moy, data = table_sprat_c, correlation = corARMA(form = ~ Cohorte, p = 7, q = 3), method = "ML")

#+ Sc_taille_moy + Sc_age_moy
M_SR_S_10gls <- gls(SR ~ Sc_cohorte + Sc_nb_area  , data = table_sprat_c, correlation = corARMA(form = ~ Cohorte, p = 7, q = 3), method = "ML")

####################### 1 Variable explicative #################################
#+ Sc_taille_moy + Sc_age_moy + Sc_nb_area 
M_SR_S_11gls <- gls(SR ~ Sc_cohorte, data = table_sprat_c, correlation = corARMA(form = ~ Cohorte, p = 7, q = 3), method = "ML")

# + Sc_nb_area + Sc_cohorte + Sc_taille_moy +
M_SR_S_12gls <- gls(SR ~  Sc_age_moy, data = table_sprat_c, correlation = corARMA(form = ~ Cohorte, p = 7, q = 3), method = "ML")

# + Sc_nb_area + Sc_cohorte +  Sc_age_moy
M_SR_S_13gls <- gls(SR ~  Sc_taille_moy, data = table_sprat_c, correlation = corARMA(form = ~ Cohorte, p = 7, q = 3), method = "ML")

# + Sc_cohorte + Sc_age_moy  + Sc_taille_moy
M_SR_S_14gls <- gls(SR ~  Sc_nb_area, data = table_sprat_c, correlation = corARMA(form = ~ Cohorte, p = 7, q = 3), method = "ML")

#Modele nul
M_SR_S_nulgls <- gls(SR ~ 1, data = table_sprat_c, correlation = corARMA(form = ~ Cohorte, p = 7, q = 3), method = "ML")
```

En partant du modèle 4 comme modèle complet
```{r}
#+ Sc_taille_moy
M_SR_S_4gls <- gls(SR ~ Sc_cohorte + Sc_nb_area  + Sc_age_moy , data = table_sprat_c, correlation = corARMA(form = ~ Cohorte, p = 6, q = 6), method = "ML")
AIC(M_SR_S_4gls)
acf_pacf_gls_fonction(table_sprat_c, M_SR_S_4gls)

#+ Sc_age_moy
M_SR_S_10gls <- gls(SR ~ Sc_cohorte + Sc_nb_area  , data = table_sprat_c, correlation = corARMA(form = ~ Cohorte, p = 6, q = 6), method = "ML")

#Sc_nb_area
M_SR_S_8gls <- gls(SR ~ Sc_cohorte + Sc_age_moy , data = table_sprat_c, correlation = corARMA(form = ~ Cohorte, p = 6, q = 6), method = "ML") 

#Sc_cohorte +
M_SR_S_9gls <- gls(SR ~  Sc_nb_area + Sc_age_moy , data = table_sprat_c, correlation = corARMA(form = ~ Cohorte, p = 6, q = 6), method = "ML") 

# + Sc_nb_area + Sc_age_moy
M_SR_S_11gls <- gls(SR ~ Sc_cohorte , data = table_sprat_c, correlation = corARMA(form = ~ Cohorte, p = 6, q = 6), method = "ML")

#Sc_cohorte + Sc_nb_area +
M_SR_S_12gls <- gls(SR ~  Sc_age_moy , data = table_sprat_c, correlation = corARMA(form = ~ Cohorte, p = 6, q = 6), method = "ML") 

#Sc_cohorte + + Sc_age_moy
M_SR_S_14gls <- gls(SR ~  Sc_nb_area  , data = table_sprat_c, correlation = corARMA(form = ~ Cohorte, p = 6, q = 6), method = "ML") 


AIC(M_SR_S_4gls)
AIC(M_SR_S_8gls)
AIC(M_SR_S_9gls)
AIC(M_SR_S_10gls)
AIC(M_SR_S_11gls)
AIC(M_SR_S_12gls)
AIC(M_SR_S_14gls)

Anova(M_SR_S_4gls)


M_SR_S_11gls <- gls(SR ~ Sc_cohorte , data = table_sprat_c)#-133.731
M_SR_S_11gls <- gls(SR ~ Sc_cohorte , data = table_sprat_c, correlation = corARMA(form = ~ Cohorte, p = 8, q = 1), method = "ML")
Anova(M_SR_S_11gls)
AIC(M_SR_S_11gls)
acf_pacf_gls_fonction(table_sprat_c, M_SR_S_11gls)
```


```{r}
vif(M_SR_S_cgls)
vif(M_SR_S_c)

AIC(M_SR_S_cgls)
AIC(M_SR_S_1gls)#
AIC(M_SR_S_2gls)


AIC(M_SR_S_3gls)#-173.428
#AIC(M_SR_S_4gls)

AIC(M_SR_S_5gls) 
AIC(M_SR_S_6gls)
AIC(M_SR_S_7gls) #
AIC(M_SR_S_8gls) 
#AIC(M_SR_S_9gls) 
AIC(M_SR_S_10gls) 
AIC(M_SR_S_11gls) #
AIC(M_SR_S_12gls)
AIC(M_SR_S_13gls) 
AIC(M_SR_S_14gls)# 
AIC(M_SR_S_nulgls) 

Anova(M_SR_S_3gls)
sqrt(diag(vcov(M_SR_S_3gls)))
vif(M_SR_S_3gls)


o_p <- lm(predict(M_SR_S_3gls) ~ table_sprat_c$SR)
  ordonne_origine <- o_p[["coefficients"]][["(Intercept)"]]
  pente <- o_p[["coefficients"]][["table_sprat_c$SR"]]
   ggplot(table_sprat_c, aes(x = SR , y = predict(M_SR_S_3gls))) +
    geom_point() +
    geom_abline(intercept = 0, slope = 1, colour = "#003399") +
    geom_abline(intercept = ordonne_origine, slope = pente, colour = "#006633") +
    theme_classic() +
    ylab("predictions du modèle ") +
    xlab("observations du SR") +
     ylim(0, 1) +
     xlim(0 , 1) +
     ggtitle("observations vs predictions meilleur modèle Sprat", subtitle = "avec selection a priori")
   
fonction_resume_plot(tableau = table_hareng_c, modele = M_SR_H_c, SR = table_hareng_c$SR)
summary(M_SR_S_3gls)   

```

```{r}
remove(M_SR_S_c, M_SR_S_1, M_SR_S_2, M_SR_S_3, M_SR_S_4, M_SR_S_5, M_SR_S_6, M_SR_S_7, M_SR_S_8, M_SR_S_9, M_SR_S_10, M_SR_S_11, M_SR_S_12, M_SR_S_13, M_SR_S_14, M_SR_S_nul,  M_SR_S_cgls, M_SR_S_1gls, M_SR_S_2gls, M_SR_S_3gls, M_SR_S_4gls, M_SR_S_5gls, M_SR_S_6gls, M_SR_S_7gls, M_SR_S_8gls, M_SR_S_9gls, M_SR_S_10gls, M_SR_S_11gls, M_SR_S_12gls, M_SR_S_13gls, M_SR_S_14gls, M_SR_S_nulgls)
```

```{r, include=FALSE}
table_tacaud_c <- filter(tableau_sp_cohorte, Species == "Trisopterus esmarkii")
table_tacaud_c <- fonction_scale_c(tableau = table_tacaud_c)
fonction_corr(tableau = table_tacaud_c)
table_tacaud_c<- table_tacaud_c[-c(1),] #40, 24, 5, 7, 14

#############################  Modèle complet #####################################
M_SR_T_c <- lm(SR ~ Sc_cohorte + Sc_nb_area + Sc_taille_moy + Sc_age_moy , data = table_tacaud_c)
fonction_resume_plot(tableau = table_tacaud_c, modele = M_SR_T_c , SR = table_tacaud_c$SR)
vif(M_SR_T_c)

grubbs.test(residuals(M_SR_T_c))
grubbs.test(residuals(M_SR_T_c), type = 11)
rosnerTest(residuals(M_SR_T_c), k = 10)

########################### 3 variables explicatives ###############################
# Sc_cohorte +
M_SR_T_1 <- lm(SR ~ Sc_nb_area + Sc_taille_moy + Sc_age_moy, data = table_tacaud_c)
fonction_resume_plot(tableau = table_tacaud_c, modele = M_SR_T_1 , SR = table_tacaud_c$SR)

# + Sc_nb_area 
M_SR_T_2 <- lm(SR ~ Sc_cohorte + Sc_taille_moy + Sc_age_moy, data = table_tacaud_c)
fonction_resume_plot(tableau = table_tacaud_c, modele = M_SR_T_2 , SR = table_tacaud_c$SR)

#+ Sc_age_moy
M_SR_T_3 <- lm(SR ~ Sc_cohorte + Sc_nb_area + Sc_taille_moy  , data = table_tacaud_c)
fonction_resume_plot(tableau = table_tacaud_c, modele = M_SR_T_3 , SR = table_tacaud_c$SR)

#+ Sc_taille_moy
M_SR_T_4 <- lm(SR ~ Sc_cohorte + Sc_nb_area  + Sc_age_moy , data = table_tacaud_c)
fonction_resume_plot(tableau = table_tacaud_c, modele = M_SR_T_4 , SR = table_tacaud_c$SR)

##################### 2 Variables explicatives ####################################
# + Sc_nb_area  + Sc_cohorte + 
M_SR_T_5 <- lm(SR ~ Sc_taille_moy + Sc_age_moy, data = table_tacaud_c)
fonction_resume_plot(tableau = table_tacaud_c, modele = M_SR_T_5 , SR = table_tacaud_c$SR)

# + Sc_age_moy + Sc_nb_area
M_SR_T_6 <- lm(SR ~ Sc_cohorte + Sc_taille_moy, data = table_tacaud_c)
fonction_resume_plot(tableau = table_tacaud_c, modele = M_SR_T_6 , SR = table_tacaud_c$SR)

# + Sc_age_moy + Sc_cohorte
M_SR_T_7 <- lm(SR ~  Sc_nb_area + Sc_taille_moy, data = table_tacaud_c)
fonction_resume_plot(tableau = table_tacaud_c, modele = M_SR_T_7 , SR = table_tacaud_c$SR)

#+ Sc_taille_moy  + Sc_nb_area 
M_SR_T_8 <- lm(SR ~ Sc_cohorte + Sc_age_moy, data = table_tacaud_c)
fonction_resume_plot(tableau = table_tacaud_c, modele = M_SR_T_8 , SR = table_tacaud_c$SR)

#+ Sc_taille_moy  + Sc_cohorte 
M_SR_T_9 <- lm(SR ~  Sc_nb_area + Sc_age_moy, data = table_tacaud_c)
fonction_resume_plot(tableau = table_tacaud_c, modele = M_SR_T_9 , SR = table_tacaud_c$SR)

#+ Sc_taille_moy + Sc_age_moy
M_SR_T_10 <- lm(SR ~ Sc_cohorte + Sc_nb_area  , data = table_tacaud_c) 
fonction_resume_plot(tableau = table_tacaud_c, modele = M_SR_T_10 , SR = table_tacaud_c$SR)

####################### 1 Variable explicative #################################
#+ Sc_taille_moy + Sc_age_moy + Sc_nb_area 
M_SR_T_11 <- lm(SR ~ Sc_cohorte, data = table_tacaud_c) 
fonction_resume_plot(tableau = table_tacaud_c, modele = M_SR_T_11 , SR = table_tacaud_c$SR)

# + Sc_nb_area + Sc_cohorte + Sc_taille_moy +
M_SR_T_12 <- lm(SR ~  Sc_age_moy, data = table_tacaud_c) 
fonction_resume_plot(tableau = table_tacaud_c, modele = M_SR_T_12 , SR = table_tacaud_c$SR)

# + Sc_nb_area + Sc_cohorte +  Sc_age_moy
M_SR_T_13 <- lm(SR ~  Sc_taille_moy, data = table_tacaud_c)
fonction_resume_plot(tableau = table_tacaud_c, modele = M_SR_T_13 , SR = table_tacaud_c$SR)

# + Sc_cohorte + Sc_age_moy  + Sc_taille_moy
M_SR_T_14 <- lm(SR ~  Sc_nb_area, data = table_tacaud_c)
fonction_resume_plot(tableau = table_tacaud_c, modele = M_SR_T_14 , SR = table_tacaud_c$SR)

#Modele nul
M_SR_T_nul <- lm(SR ~ 1, data = table_tacaud_c)
#fonction_resume_plot_nul(tableau = table_tacaud_c, modele = M_SR_T_nul , SR = table_tacaud_c$SR)
```
Prédit mal

```{r}
#############################  Modèle complet #####################################
#M_SR_T_cgls <- gls(SR ~ Sc_cohorte + Sc_nb_area + Sc_taille_moy + Sc_age_moy , data = table_tacaud_c)
#acf_pacf_gls_fonction(tableau = table_tacaud_c, modele = M_SR_T_cgls)#-115.4882  REML : 63.74408
M_SR_T_cgls <- gls(SR ~ Sc_cohorte + Sc_nb_area + Sc_taille_moy + Sc_age_moy , data = table_tacaud_c, method = "ML")
AIC(M_SR_T_cgls)
#M_SR_T_cgls <- gls(SR ~ Sc_cohorte + Sc_nb_area + Sc_taille_moy + Sc_age_moy , data = table_tacaud_c, correlation = corARMA(form = ~Cohorte, p = 8, q = 5), method = "ML")
acf_pacf_gls_fonction(tableau = table_tacaud_c, modele = M_SR_T_cgls)

########################### 3 variables explicatives ###############################
# Sc_cohorte +
M_SR_T_1gls <- gls(SR ~ Sc_nb_area + Sc_taille_moy + Sc_age_moy, data = table_tacaud_c,  method = "ML")

# + Sc_nb_area 
M_SR_T_2gls <- gls(SR ~ Sc_cohorte + Sc_taille_moy + Sc_age_moy, data = table_tacaud_c, method = "ML")

#+ Sc_age_moy
M_SR_T_3gls <- gls(SR ~ Sc_cohorte + Sc_nb_area + Sc_taille_moy  , data = table_tacaud_c, method = "ML")

#+ Sc_taille_moy
M_SR_T_4gls <- gls(SR ~ Sc_cohorte + Sc_nb_area  + Sc_age_moy , data = table_tacaud_c, method = "ML")

##################### 2 Variables explicatives ####################################
# + Sc_nb_area  + Sc_cohorte + 
M_SR_T_5gls <- gls(SR ~ Sc_taille_moy + Sc_age_moy, data = table_tacaud_c, method = "ML")

# + Sc_age_moy + Sc_nb_area
M_SR_T_6gls <- gls(SR ~ Sc_cohorte + Sc_taille_moy, data = table_tacaud_c,  method = "ML")

# + Sc_age_moy + Sc_cohorte
M_SR_T_7gls <- gls(SR ~  Sc_nb_area + Sc_taille_moy, data = table_tacaud_c, method = "ML")

#+ Sc_taille_moy  + Sc_nb_area 
M_SR_T_8gls <- gls(SR ~ Sc_cohorte + Sc_age_moy, data = table_tacaud_c, method = "ML")

#+ Sc_taille_moy  + Sc_cohorte 
M_SR_T_9gls <- gls(SR ~  Sc_nb_area + Sc_age_moy, data = table_tacaud_c, method = "ML")

#+ Sc_taille_moy + Sc_age_moy
M_SR_T_10gls <- gls(SR ~ Sc_cohorte + Sc_nb_area  , data = table_tacaud_c, method = "ML")

####################### 1 Variable explicative #################################
#+ Sc_taille_moy + Sc_age_moy + Sc_nb_area 
M_SR_T_11gls <- gls(SR ~ Sc_cohorte, data = table_tacaud_c,  method = "ML")

# + Sc_nb_area + Sc_cohorte + Sc_taille_moy +
M_SR_T_12gls <- gls(SR ~  Sc_age_moy, data = table_tacaud_c, method = "ML")

# + Sc_nb_area + Sc_cohorte +  Sc_age_moy
M_SR_T_13gls <- gls(SR ~  Sc_taille_moy, data = table_tacaud_c, method = "ML")

# + Sc_cohorte + Sc_age_moy  + Sc_taille_moy
M_SR_T_14gls <- gls(SR ~  Sc_nb_area, data = table_tacaud_c,  method = "ML")

#Modele nul
M_SR_T_nulgls <- gls(SR ~ 1, data = table_tacaud_c,  method = "ML")
```


```{r}
AIC(M_SR_T_nulgls)
AIC(M_SR_T_cgls)
AIC(M_SR_T_1gls)
AIC(M_SR_T_2gls)
AIC(M_SR_T_3gls)
AIC(M_SR_T_4gls)

AIC(M_SR_T_5gls) 
AIC(M_SR_T_6gls)
AIC(M_SR_T_7gls)
AIC(M_SR_T_8gls)#
AIC(M_SR_T_9gls)#
AIC(M_SR_T_10gls)
AIC(M_SR_T_11gls) 
AIC(M_SR_T_12gls) 
AIC(M_SR_T_13gls) 
AIC(M_SR_T_14gls) 

Anova(M_SR_T_8gls)

sqrt(diag(vcov(M_SR_T_8gls)))
vif(M_SR_T_8gls)

o_p <- lm(predict(M_SR_T_8gls) ~ table_tacaud_c$SR)
  ordonne_origine <- o_p[["coefficients"]][["(Intercept)"]]
  pente <- o_p[["coefficients"]][["table_tacaud_c$SR"]]
   ggplot(table_tacaud_c, aes(x = SR , y = predict(M_SR_T_8gls))) +
    geom_point() +
    geom_abline(intercept = 0, slope = 1, colour = "#003399") +
    geom_abline(intercept = ordonne_origine, slope = pente, colour = "#006633") +
    theme_classic() +
    ylab("predictions du modèle ") +
    xlab("observations du SR") +
     ylim(0, 1) +
     xlim(0 , 1) +
     ggtitle("observations vs predictions meilleur modèle Tacaud", subtitle = "avec selection a priori")
   
fonction_resume_plot(tableau = table_hareng_c, modele = M_SR_H_c, SR = table_hareng_c$SR)
   
```

```{r}
remove(M_SR_T_c, M_SR_T_1, M_SR_T_2, M_SR_T_3, M_SR_T_4, M_SR_T_5, M_SR_T_6, M_SR_T_7, M_SR_T_8, M_SR_T_9, M_SR_T_10, M_SR_T_11, M_SR_T_12, M_SR_T_13, M_SR_T_14, M_SR_T_nul)
```


```{r}
Anova(M_SR_T_nulgls)
Anova(M_SR_T_cgls)
Anova(M_SR_T_1gls)
Anova(M_SR_T_2gls)
Anova(M_SR_T_3gls)
Anova(M_SR_T_4gls)
Anova(M_SR_T_5gls) 
Anova(M_SR_T_6gls)
Anova(M_SR_T_7gls)
Anova(M_SR_T_8gls)#
Anova(M_SR_T_9gls)#
Anova(M_SR_T_10gls)
Anova(M_SR_T_11gls) 
Anova(M_SR_T_12gls) 
Anova(M_SR_T_13gls) 
Anova(M_SR_T_14gls) 



Anova(M_SR_T_cgls)
Anova(M_SR_T_2gls)
Anova(M_SR_T_3gls)
Anova(M_SR_T_4gls)
Anova(M_SR_T_6gls)
Anova(M_SR_T_8gls)
Anova(M_SR_T_10gls)#
Anova(M_SR_T_11gls)#

M_SR_A_cgls


sqrt(diag(vcov(M_SR_A_cgls)))
sqrt(diag(vcov(M_SR_H_cgls)))
sqrt(diag(vcov(M_SR_L_cgls)))
sqrt(diag(vcov(M_SR_Ma_cgls)))
sqrt(diag(vcov(M_SR_Me_cgls)))
sqrt(diag(vcov(M_SR_Mo_cgls)))
sqrt(diag(vcov(M_SR_P_cgls)))
sqrt(diag(vcov(M_SR_S_cgls)))
sqrt(diag(vcov(M_SR_T_cgls)))
```





```{r, fig.height=10, fig.width=18}
library(patchwork) 
library(hrbrthemes)

# Pas sure que les figures en dessous soient très pertinentes parce qu'elles consistent à afficher la pente de la cohorte en fonction du SR par dessus les points d'observations...

##Figure
H<-ggplot(data = table_hareng_c, aes(x = Cohorte, y = SR)) +
  geom_point() +
  geom_line() +
  geom_smooth(method="lm", se=TRUE, fullrange=FALSE, level=0.95, colour = "#339999") +
  labs(title="Hareng", x ="Cohorte", y = "Sexe ratio") +
  theme_classic() +
  theme(plot.title = element_text(face = "bold", hjust = 0.5, size = 18, color = "#339999"))

A<-ggplot(data = table_aiglefin_c, aes(x = Cohorte, y = SR)) +
  geom_point() +
  geom_line() +
  geom_smooth(method="lm", se=TRUE, fullrange=FALSE, level=0.95, colour = "#339999") +
  labs(title="Aiglefin", x ="Cohorte", y = "Sexe ratio") +
  theme_classic() +
  theme(plot.title = element_text(face = "bold", hjust = 0.5, size = 18, color = "#339999"))

L<- ggplot(data = table_lieu_c, aes(x = Cohorte, y = SR)) +
  geom_point() +
  geom_line() +
  geom_smooth(method="lm", se=TRUE, fullrange=FALSE, level=0.95, colour = "#339999") +
  labs(title="Lieu noir", x ="Cohorte", y = "Sexe ratio") +
  theme_classic() +
  theme(plot.title = element_text(face = "bold", hjust = 0.5, size = 18, color = "#339999"))

Ma<-ggplot(data = table_maquereau_c, aes(x = Cohorte, y = SR)) +
  geom_point() +
  geom_line() +
  geom_smooth(method="lm", se=TRUE, fullrange=FALSE, level=0.95, colour = "#339999") +
  labs(title="Maquereau", x ="Cohorte", y = "Sexe ratio") +
  theme_classic() +
  theme(plot.title = element_text(face = "bold", hjust = 0.5, size = 18, color = "#339999"))

Me<- ggplot(data = table_merlan_c, aes(x = Cohorte, y = SR)) +
  geom_point() +
  geom_line() +
  geom_smooth(method="lm", se=TRUE, fullrange=FALSE, level=0.95, colour = "#339999") +
  labs(title="Merlan", x ="Cohorte", y = "Sexe ratio") +
  theme_classic() +
  theme(plot.title = element_text(face = "bold", hjust = 0.5, size = 18, color = "#339999"))

Mo<-ggplot(data = table_morue_c, aes(x = Cohorte, y = SR)) +
  geom_point() +
  geom_line() +
  geom_smooth(method="lm", se=TRUE, fullrange=FALSE, level=0.95, colour = "#339999") +
  labs(title="Morue", x ="Cohorte", y = "Sexe ratio") +
  theme_classic() +
  theme(plot.title = element_text(face = "bold", hjust = 0.5, size = 18, color = "#339999"))

P<-ggplot(data = table_plie_c, aes(x = Cohorte, y = SR)) +
  geom_point() +
  geom_line() +
  geom_smooth(method="lm", se=TRUE, fullrange=FALSE, level=0.95, colour = "#339999") +
  labs(title="Plie commune", x ="Cohorte", y = "Sexe ratio") +
  theme_classic() +
  theme(plot.title = element_text(face = "bold", hjust = 0.5, size = 18, color = "#339999"))

S<-ggplot(data = table_sprat_c, aes(x = Cohorte, y = SR)) +
  geom_point() +
  geom_line() +
  geom_smooth(method="lm", se=TRUE, fullrange=FALSE, level=0.95, colour = "#339999") +
  labs(title="Sprat", x ="Cohorte", y = "Sexe ratio") +
  theme_classic() +
  theme(plot.title = element_text(face = "bold", hjust = 0.5, size = 18, color = "#339999"))

Ta<-ggplot(data = table_tacaud_c, aes(x = Cohorte, y = SR)) +
  geom_point() +
  geom_line() +
  geom_smooth(method="lm", se=TRUE, fullrange=FALSE, level=0.95, colour = "#339999") +
  labs(title="Tacaud norvégien", x ="Cohorte", y = "Sexe ratio") +
  theme_classic() +
  theme(plot.title = element_text(face = "bold", hjust = 0.5, size = 18, color = "#339999"))

plot_sp <- H + A + L + Ma + Me + Mo + P + S + Ta
ggsave("plot_sp.png", plot = plot_sp, width = 18, height = 10)

```

